臺灣屏東地方法院刑事判決
110年度訴字第350號
公  訴  人  臺灣屏東地方檢察署檢察官
被      告  游宗禎


指定辯護人  曾國華律師
上列被告因違反毒品危害防制條例等案件，經檢察官提起公訴（
110年度偵字第2259號），本院判決如下：
    主  文
丁○○犯如附表一所示之罪，各處如附表一「主文欄」所示之刑
及沒收。如附表一編號一至十九所示之罪，應執行有期徒刑拾肆
年陸月。
    事  實
一、丁○○明知甲基安非他命為毒品危害防制條例第2條第2項第2
    款列管之第二級毒品，不得持有及販賣；亦明知甲基安非他
    命經行政院衛生福利部公告列為禁藥管理，屬於藥事法所稱
    之禁藥，未經許可，不得轉讓，竟仍分別為下列犯行：
  ㈠丁○○意圖營利，基於販賣第二級毒品甲基安非他命之犯意，
    於如附表一編號1至19所示之交易時間、地點，以如附表一
    編號1至19所示之交易方式，販賣第二級毒品甲基安非他命
    予如附表一編號1至19所示之交易對象。
  ㈡丁○○另基於無償轉讓禁藥甲基安非他命之犯意，於如附表
    一編號20所示之轉讓時間、地點，以如附表一編號20所示之
    轉讓方式，無償提供未達淨重10公克之禁藥甲基安非他命予
    戊○○施用。 
二、嗣警方依法對丁○○所持用如附表二編號1所示之行動電話號
    碼及戊○○所持用之門號0000000000號行動電話號碼執行通訊
    監察，於執行通訊監察過程中，得悉丁○○有販毒情事，並於
    民國110年2月22日7時許，持本院核發之110年度聲搜字第118
    號搜索票，至丁○○位於屏東縣○○鄉○○路000巷00號住處執行
    搜索，扣得如附表二所示之物，復通知戊○○、甲○○、丙○○、
    乙○○到案說明，始循線查知上情。
三、案經屏東縣政府警察局枋寮分局報告臺灣屏東地方檢察署檢
    察官偵查起訴。
    理  由
壹、證據能力部分：
一、按被告以外之人於審判外之言詞或書面陳述，除法律有規定
    者外，不得作為證據，刑事訴訟法第159條第1項定有明文。
　　而所謂法律有規定者，即包括同法第159條之1至之5所規定
    傳聞證據具有證據能力之例外情形。其中第159條之2規定，
    於檢察事務官、司法警察官或司法警察調查中所為之陳述，
    如與審判中之陳述不符時，經比較結果，其先前之陳述，相
    對「具有較可信之特別情況」，且為證明犯罪事實存否所「
    必要」者，或於審判中有第159條之3所列死亡等原因而無法
    或拒絕陳述之各款情形之一，經證明其調查中所為陳述絕對
    「具有可信之特別情況」，且為證明犯罪事實之存否所「必
    要」者，亦例外賦與證據能力。是所謂「顯有不可信性」、
    「相對特別可信性」與「絕對特別可信性」，係指陳述是否
    出於供述者真意、有無違法取供情事之任意陳述信用性已否
    受確實保障而言，故應就偵查或警詢筆錄製作之原因、過程
    及其功能等加以觀察其信用性，據以判斷該傳聞證據是否無
    顯不可信或有特別可信之情況而例外具有證據能力，並非對
    其陳述內容之證明力如何加以論斷，二者之層次有別，不容
    混淆（最高法院95年度台上字第6489號判決意旨參照）。
　㈠證人丙○○警詢證述無證據能力：
　　查證人丙○○於警詢時之證述，對被告而言係屬審判外陳述，
    被告及其辯護人均否認上開證據之證據能力（本院卷二第11
    頁），本院審酌上開證人丙○○之警詢時證述，係審判外之陳
    述，尚非證明犯罪事實存否所必要，且無同法第159條之1至
    之5例外規定之適用，依上開規定，自無證據能力。
  ㈡證人戊○○警詢證述有證據能力：
    證人戊○○經本院依法傳喚、拘提均未到庭，有本院送達證書
    、個人基本資料查詢結果、臺灣高等法院在監在押全國紀錄
    表及屏東縣政府警察局枋寮分局111年2月25日函及後附之檢
    還拘票、拘提未獲報告書等在卷可稽（本院卷一第249頁；
    本院卷二第45-51、67-71頁），證人戊○○既已經本院合法傳
    喚及拘提均未到，客觀上顯有不能於審判中到庭接受詰問之
    情形，已無從依法踐行詰問程序，本院審酌證人戊○○於警詢
    之證述，係為證明被告如附表一編號1、3、6、8至9所示販
    賣第二級毒品、編號20所示轉讓禁藥之犯罪事實存否所必要
    ，而具「必要性」，且依證人戊○○警詢筆錄內容觀之，證人
    戊○○係針對其與被告間之通訊監察對話譯文，並自行陳述交
    易經過情形，並無警員刻意誘導之情，且採一問一答方式，
    有該警詢筆錄在卷可證，又其於警詢所為之陳述，與案發時
    間較為相近，對於案情之記憶自較為深刻，且未與被告同庭
    接受訊問，較無來自被告同庭在場之壓力而故為迴護被告之
    可能，復無其他妨害證人陳述任意性之情事，應認其信用性
    已獲得確切保障，自具有可信之特別情況，是其於警詢時之
    陳述，依刑事訴訟法第159條之3第3款之規定，應有證據能
    力。被告及其辯護人辯稱：證人戊○○之警詢筆錄，為審判外
    之陳述，無證據能力云云，顯無可採。
  ㈢證人甲○○、乙○○警詢證述有證據能力：
    證人甲○○、乙○○業經本院於審理時傳訊其等到庭接受被告及
    其辯護人之詰問，而依證人甲○○、乙○○警詢中之筆錄記載形
    式上觀之，就警詢筆錄製作之過程而言，並無不可信之瑕疵
    ；而證人甲○○、乙○○警詢中所述與審判中證述部分有所不符
    ，審諸證人甲○○、乙○○於警詢中之證述，係於距案發時刻較
    近，尚無暇斟酌利害關係而為不實陳述、亦無餘裕相互勾串
    而為迴護之詞，復佐以後述之理由，要可認係具有較可信之
    特別情況；另參以證人甲○○、乙○○於本院審理中翻異前詞，
    其於警詢時所為之證述實為證明犯罪事實存否所必要，是證
    人甲○○、乙○○於警詢中所述與審判中不符之部分，依刑事訴
    訟法第159條之2規定，應有證據能力。被告及其辯護人辯稱
    ：證人甲○○、乙○○之警詢筆錄，為審判外之陳述，無證據能
    力云云，顯無可採。
二、按被告以外之人於審判外之陳述，雖不符刑事訴訟法第159
    條之1至之4等規定，惟經當事人於審判程序同意作為證據，
    法院審酌該言詞或書面陳述作成時之情況，認為適當者，亦
    得為證據，刑事訴訟法第159條之5第1項定有明文。查本判
    決其餘引用具傳聞性質之證據，檢察官、被告及其辯護人於
    本院審理中均表示同意有證據能力（本院卷二第11頁），本
    院審酌上開證據資料作成時之情況，並無任何違法取證之不
    適當情形，且對於被告涉案之事實具有相當之關聯性，依刑
    事訴訟法第159條之5第1項規定，認均具有證據能力。
貳、事實認定：
一、如附表一編號20部分：
    此部分犯罪事實，業據被告於警偵訊及本院準備程序及審理
    時坦承在卷（警卷第5-33頁；偵卷第109-111頁；本院卷一
    第62頁；本院卷二第129頁），核與證人戊○○於警偵訊中證
    述之情節大致相符（偵卷第143-167頁）。復有本院110年度
    聲搜字第118號搜索票影本，屏東縣政府警察局枋寮分局偵
    隊搜索扣押筆錄、扣押物品目錄表，扣押物品清單、扣押物
    品收據、蒐證照片、查獲毒品初步檢驗報告單等件在卷可參
    （警卷第39、41-15、47、49、63、75、79頁；本院卷一第7
    9頁）。另有如附表二編號2所示之物扣案可證。基上，足徵
    被告所為前揭任意性自白核與客觀事實相符，堪以採信。
二、如附表一編號1至19部分：
    訊據被告固坦承如附表二編號1所示之行動電話（含門號）
    ，及另支門號0000000000號行動電話均係其所有並持用，其
    有於如附表一編號1至19所示之時間、地點，與各該證人見
    面，見面前均有以其所持用之上開行動電話聯繫之事實，惟
    否認有何販賣第二級毒品甲基安非他命犯行，辯稱：①證人
    戊○○部分：如附表一編號1所示是證人戊○○向我借玻璃球，
    見面時我借她玻璃球，編號3所示是證人戊○○說她先生在找
    我，要我過去一趟，我們見面講工作上事情，編號6所示是
    證人戊○○問我有無在家，她要來找我講綽號「前妻」的人的
    八卦，編號8所示是證人戊○○叫我帶酒過去喝，編號9所示是
    證人戊○○約我去釣魚，我們見面後就去釣魚，見面時我有借
    她玻璃球；②證人甲○○部分：附表一編號2、4、10、16、17
    所示均是證人甲○○找我喝酒，我過去喝酒聊天，編號7所示
    是我拿工錢新臺幣（下同）1,000元給證人甲○○，因我請證
    人甲○○的朋友幫我工作，我請證人甲○○轉交工錢，編號17所
    示通話內容是談論先前證人甲○○介紹工人為我工作之工資事
    宜，見面時我有向證人甲○○收取先前我借他的錢200元，編
    號18所示是我無法理解證人甲○○通話中內容，請證人甲○○前
    來見面釐清，我們見面後在釐清工資債務，我給證人甲○○1,
    000元，請他轉交予工人；③證人丙○○部分：編號19所示是證
    人丙○○帶午餐給我，我請證人丙○○清償之前債務，證人丙○○
    請我幫忙找毒品來源，我不願意，同日晚上通話是我請證人
    丙○○幫我購買毒品；④證人乙○○部分：編號5所示是證人乙○○
    來我住處內聊天，編號11所示是證人乙○○打電話給我，我和
    小孩正在逛夜市，證人乙○○就來夜市找我，我們一起逛夜市
    ，編號12所示是證人乙○○向我買蝦子，我拿蝦子給乙○○，當
    時我未向他收錢，他事後有拿蝦子的錢1,000元給我，編號1
    3所示是證人乙○○來向我清償先前欠款1,000元，編號14所示
    是證人乙○○調不到毒品，請我幫忙調毒品，我說無法幫他，
    我們之前聊天的時候有提到毒品，故證人乙○○知道我有在施
    用甲基安非他命，編號15所示是證人乙○○請我幫忙買刮刮樂
    等語（本院卷一第63-64、81-91、101-102頁）。經查：
　㈠如附表二編號1所示之行動電話（含門號），及另支門號0000
    000000號行動電話均係被告所有並持用，被告於如附表一編
    號1至19所示之與各該對象見面前，均曾以上開行動電話與
    各該對象聯絡，復於如附表一編號1至19所示時間、地點與
    各該對象見面等情，分據被告，證人戊○○、甲○○、乙○○於警
    偵訊及本院審理中，及證人丙○○於偵訊及本院審理中供、證
    述明確（警卷第5-33頁；偵卷第109-111、143-167、171-18
    9、191-196、199-211、215-247、251-256頁；本院卷一第6
    2-64、100-102頁；本院卷二第11-13、20、23-26頁），復
    有通訊監察譯文可稽（偵卷第23-45、301-302頁）。又警方
    依法對被告所持用如附表二編號1所示及證人戊○○所持用之
    門號0000000000號行動電話號碼執行通訊監察，被告與證人
    戊○○、甲○○、丙○○、乙○○有如附表三所示之通聯內容，被告
    與證人乙○○另有如附表四所示之通聯內容，而被告於110年2
    月22日7時許，經警持本院核發之110年度聲搜字第118號搜
    索票，前往其住處執行搜索，當場扣得如附表二所示之物等
    情，亦有本院110年度聲搜字第118號搜索票影本、109年9月
    16日屏院進刑敬109聲監可字第111號函，109年度聲監字第5
    20號、109年度聲監字第712號、109年度聲監續字第1511號
    、109年度聲監續字第1610號、109年度聲監字第853號通訊
    監察書，屏東縣政府警察局枋寮分局偵隊搜索扣押筆錄、扣
    押物品目錄表，扣押物品清單、扣押物品收據、蒐證照片、
    通訊監察譯文等件在卷可參（警卷第39、41-15、47、49、7
    5、79頁；偵卷第23-45、297、299-310頁；本院卷一第79頁
    ）。是此部分之事實，均首堪認定。
　㈡茲就被告販賣第二級毒品甲基安非他命犯行，析述如下：
  1.證人戊○○部分：
　①被告如附表一編號1、3、6、8至9所示之販賣第二級毒品甲基
    安非他命予證人戊○○之情事，業據證人戊○○於警詢中證述：
    如附表三編號1、3、6、8至9所示之通訊監察譯文均是我與
    被告要交易毒品之通話，均有交易成功，如附表三編號1所
    示之通訊監察譯文內容是我要向被告借吸食器，順便向他買
    甲基安非他命，譯文中所稱「拿一罐」、「一罐保力達」是
    指甲基安非他命，我於如附表一編號1所示之交易時間、地
    點，向被告買1,000元之甲基安非他命1包，如附表三編號3
    所示之通訊監察譯文內容中「要拿一個『半的』、『一個』還有
    一個『半的』」是指購買500元之甲基安非他命1包，我於如附
    表一編號3所示之交易時間、地點，向被告購買500元之甲基
    安非他命1包，如附表三編號6所示之通訊監察譯文內容是我
    還他錢，順便向他拿甲基安非他命，我於如附表一編號6所
    示之交易時間、地點，還被告1,000元，並向他拿500元之甲
    基安非他命，如附表三編號8所示之通訊監察譯文內容，我
    要求對方「提一些『保力達』過來」，「保力達」指甲基安非
    他命，我於如附表一編號8所示之交易時間、地點，向被告
    購買1,000元之甲基安非他命1包，如附表三編號9所示之通
    訊監察譯文內容，我先問被告要不要釣魚，他沒來，我釣完
    魚，20時許再問他在哪邊，他說在如附表一編號9所示之交
    易地點，我騎車過去找他購買甲基安非他命，我於如附表一
    編號9所示之交易時間、地點，向他購買1,000元之甲基安非
    他命1包，我共向被告購買過5次甲基安非他命，每次都買50
    0元或1,000元，都面交等語（偵卷第143-163頁）；於偵訊
    時證述：警察有播放譯文光碟讓我聽，並提示譯文給我看，
    如附表三編號1、3、6、8至9所示之通訊監察譯文均是我與
    綽號「阿兄」之被告之對話，如附表三編號1所示之通訊監
    察譯文中，「拿一罐保力達」就是向被告拿甲基安非他命，
    我要向他借玻璃球，順便向他買1,000元之甲基安非他命，
    「1罐」就是1,000元，我們在如附表一編號1所示之交易地
    點交易，如附表三編號3所示之通訊監察譯文是我要找被告
    還錢並買甲基安非他命，我還他1,000元，順便買500元之甲
    基安非他命，我們在如附表一編號3所示之交易地點交易，
    如附表三編號6所示之通訊監察譯文是我要向被告買500元之
    甲基安非他命，在如附表一編號6所示之交易地點交易，如
    附表三編號8所示之通訊監察譯文是我要向被告買1,000元之
    甲基安非他命，我們在如附表一編號8所示之交易地點交易
    ，如附表三編號9所示之通訊監察譯文是我要向被告買1,000
    元之甲基安非他命，我們在如附表一編號9所示之交易地點
    交易，以上均一手交錢一手交貨，我均單純向被告購買甲基
    安非他命，不是請他代購或合資購買，確實均有向被告購買
    甲基安非他命等語（偵卷第163-167頁）。依證人戊○○於警
    偵訊時先後所為之證述，以前後整體觀察，就證人戊○○如附
    表一編號1、3、6、8至9所示之向被告購買甲基安非他命之
    情事，與其等交易之時間、地點、方式等情，並無反覆不一
    、態度游移之處，又依其前揭證述之情節，亦與一般毒品買
    賣，於買賣雙方相約後，必須確認到達約定地點後，始得為
    毒品交易之情形相符，其證言之憑信性應無何疑慮可言。被
    告就證人戊○○之指證，除空泛諉稱其未販賣甲基安非他命外
    ，別無其他具體明確說明證人戊○○與其間有否仇恨怨隙或嚴
    重糾紛，而故意設詞誣陷欲強入其罪，是證人戊○○與被告既
    無仇恨怨隙，實無故意設詞誣陷被告之動機及必要。依此，
    苟非證人戊○○確有向被告購買甲基安非他命，證人戊○○當無
    可能就其與被告間買賣毒品之詳細情節為如此詳細陳述，堪
    認證人戊○○前開不利於被告之證述，尚非無據，應可採信。
　②依前引通訊監察譯文所示（如附表三編號1、3、6、8至9所示
    ），被告與證人戊○○間有如附表三編號1、3、6、8至9所示
    之通話內容，細譯上開通話內容如下：
　⑴如附表三編號1所示之通訊監察譯文，證人戊○○向被告表示「
    拿一罐…拿一罐來啦…」，被告回應：「一罐保力達嗎？」，
    證人戊○○於通話中接連2次向被告表示「拿一罐來啦」，顯
    見其因擔心被告不解其意，有一再特意強調該物之重要性，
    裨被告得以會意，證人戊○○僅表示數量「一罐」，惟未具體
    明確表示此數量究係何物，實非一般人得以理解，惟被告聽
    聞之即能及時會意，並不假思索回應詢問「一罐保力達嗎？
    」證人戊○○表示肯定之意，可知，被告與證人戊○○間使用「
    一罐」、「一罐保力達」等暗語聯繫，足見其等見面商談之
    事，實具有需隱密性。
  ⑵如附表三編號3所示之通訊監察譯文，證人戊○○向被告表示「
    那…欸…拿一個『半的』哦。」被告應允之，證人戊○○再度向被
    告表示「哦…（口齒不清）一個『一個』還有一個『半的』就好
    」，被告回應：「就那天講的那樣嗎？哦…我聽有…我聽有我
    聽有…好啦。」，證人戊○○接連2次向被告表示拿1個「半的
    」，顯見其因擔心被告不解其意，有特意一再強調該物之重
    要性，另要1個「一個」，此對話內容甚簡短，且僅有數量
    之表示，就數量為1個之物品名稱係「半的」及「一個」，
    此「半的」及「一個」究為何物之數量實非一般人所得以理
    解會意，惟被告聽聞竟得以及時會意，並詢問是否與先前情
    況相同？並一再表示其聽懂證人戊○○表述之意，證人戊○○則
    表示肯定之意，可知被告與證人戊○○間使用「半的」、「一
    個」等暗語聯繫，且其等亦依循先前處理模式進行，彼此間
    具相當默契，復佐以證人戊○○於通話中期期艾艾，甚為可疑
    ，蓋若係合法正當見面，何故吞吐其事而未敢明說，足見其
    等見面商談之事，實具有需隱密性及不法性。
　⑶如附表三編號6所示之通訊監察譯文，證人戊○○與被告均僅簡
    短言語相約見面，顯見其等具一定交情，且對於見面所為何
    事亦具有相當默契而心照不宣，與一般合法正當見面通常會
    先表示係為何事之情迥異，足見其等見面所為之事，實具有
    相當隱密性。
　⑷如附表三編號8所示之通訊監察譯文，證人戊○○向被告表示「
    提一些『保力達』過來」，被告聽聞即能及時會意並應允之，
    復稽之如附表三編號1所示之通訊監察譯文，證人戊○○亦向
    被告提及「保力達」，可知被告與證人戊○○間使用「保力達
    」為交易毒品暗語聯繫。
　⑸如附表三編號9所示之通訊監察譯文，證人戊○○先約被告釣魚
    ，被告表示有事需稍晚再前往，嗣再表示無法前往，證人戊○○表示要去找被告，嗣被告再電詢證人戊○○何時前來相見，
    表示希望證人戊○○前來，其等再相約見面地點，可知證人戊○○於被告表示無法前往會面時，急於表示欲前往與被告會面
    ，而被告於證人戊○○尚未前來會面時，亦急於打電話予證人
    戊○○詢問何時始能前來，顯見證人戊○○係有特殊需求而需與
    被告會面解決該需求，且該需求具一定急迫性而急需於當日
    解決，而被告亦亟欲促成滿足證人戊○○之特殊需求，其等對
    於見面所為何事具有相當默契而心照不宣，與一般合法正當
    見面通常會先表示係為何事，且與一般人相約時若遇對方有
    事時通常會改日再約之情迥異，足見其等見面所為之事，實
    具有相當隱密性及急迫性，核與毒癮需求者對於毒品之需求
    具急迫性之情相吻合。
　⑹基上，依其等均僅於通話中簡短相約見面情形，或有使用彼
    此心照不宣之暗語，未有其他較為詳細處理何事內容通話之
    情，核與一般談及毒品交易通常係採晦暗不明語句，不於通
    話中說明交易詳情、物品名稱、種類，以規避檢警以監聽方
    式查緝進行交易之模式相符，亦與證人戊○○前揭證述毒品交
    易之始末相吻合。是綜合上情，證人戊○○前開證述，核與事
    實相符，均應可採信。被告辯稱: 其與證人戊○○見面並未交
    易甲基安非他命云云，則不可採信。是被告於如附表一編號
    1、3、6、8至9 所示之時、地，與證人戊○○交易第二級毒品
    甲基安非他命之事實，堪以認定。
　2.證人甲○○部分：
  ①被告如附表一編號2、4、7、10、16至18所示之販賣第二級毒
    品甲基安非他命予證人甲○○之情事，業據證人甲○○於警詢中
    證述：如附表三編號2、4、7、10、16至18所示之通訊監察
    譯文均是我與被告要交易毒品之通話，均交易成功，我曾使
    用屏東縣○○鄉○○路000號全家便利商店之公共電話與「慶仔
    」聯絡，均是聯繫要向他購買甲基安非他命，「慶仔」即為
    被告，如附表三編號2所示之通訊監察譯文內容「喝兩杯」
    就是我要向被告購買500元甲基安非他命，我於如附表一編
    號2所示之交易時間、地點，向被告購買500元之甲基安非他
    命1包，他給我1個香菸盒，內裝1包甲基安非他命，如附表
    三編號4所示之通訊監察譯文，我們原本相約在屏東縣枋寮
    鄉水底寮之榕仔腳的土地公伯處（水底寮中華路與復興路圓
    環處），我在該處喝酒，後來等太久，我又打電話予被告說
    要改至如附表一編號4所示之交易地點交易，我於如附表一
    編號4所示之交易時間、地點，向被告購買500元之甲基安非
    他命1包，我先給他500元，他就給我1個香菸盒，內裝1包甲
    基安非他命，如附表三編號7所示之通訊監察譯文內容「幫
    你工作」、「工錢」、「一千」是我要向被告購買1,000元
    之甲基安非他命，我於如附表一編號7所示之交易時間、地
    點，向被告購買1,000元之甲基安非他命1包，因我之前向被
    告購買500元之甲基安非他命都等很久，所以我就向他購買1
    ,000元，被告才較快到，我打電話與被告聯繫後，就先至如
    附表一編號7所示之交易地點等被告，被告來之後，我先拿1
    ,000元給他，他就給我1個香菸盒，內裝1包甲基安非他命，
    如附表三編號10所示之通訊監察譯文內容中「喝兩杯」是我
    要向被告購買500元之甲基安非他命，我於如附表一編號10
    所示之交易時間、地點，向被告購買500元之甲基安非他命1
    包，我打電話與被告聯繫後，就先至如附表一編號10所示之
    交易地點附近換機油，等時間快到之後我就到如附表一編號
    10所示之交易地點等被告，被告來後，我先給他500元，他
    給我1個香菸盒，內裝1包甲基安非他命，如附表三編號16所
    示之通訊監察譯文內容是我原本要向被告借甲苯來擦油漆，
    順便向他購買甲基安非他命，並相約至如附表一編號16所示
    之交易地點交易，通話內容中「工作」、「兩、三個」就是
    要向他購買1,000元之甲基安非他命，我於如附表一編號16
    所示之交易時間、地點，向被告購買1,000元之甲基安非他
    命1包，我打電話與被告聯繫後，就先至如附表一編號16所
    示之交易地點等被告，被告來後，我先給他1,000元，他給
    我1個香菸盒，內裝1包甲基安非他命，如附表三編號17所示
    之通訊監察譯文內容中「兩個工」就是向他購買1,000元之
    甲基安非他命，我於如附表一編號17所示之交易時間、地點
    ，向被告購買1,000元之甲基安非他命1包，我打電話與被告
    聯繫，被告約在如附表一編號17所示之交易地點交易，被告
    來後，我就先與他騎去如附表一編號17所示之交易地點交易
    ，我先給他1,000元，他給我1個香菸盒，內裝1包甲基安非
    他命，如附表三編號18所示之通訊監察譯文內容是我要向被
    告購買甲基安非他命，通話內容中「工錢」是要向他購買1,
    000元之甲基安非他命，我於如附表一編號18所示之交易時
    間、地點，向被告購買1,000元之甲基安非他命1包，我打電
    話與被告聯繫後，被告表示直接去如附表一編號18所示之交
    易地點交易，通話結束後我就直接前往如附表一編號18所示
    之交易地點，被告聽到我的摩托車聲，就直接開門，我先給
    他1,000元，他給我1包甲基安非他命，經我指認與我進行毒
    品交易綽號「慶仔」即是被告，我於電話中向被告表示「喝
    兩杯」、「幫你工作」、「工錢」、「一千」、「兩三個」
    、「兩個工」，皆為要向被告購買甲基安非他命之價格，「
    喝兩杯」是要買500元之甲基安非他命，「幫你工作」、「
    工錢」、「一千」、「兩三個」、「兩個工」是要買1,000
    元之甲基安非他命，因我們交易過很多次，彼此都有默契，
    我購買金額都大概500或1,000元，我都會先用電話與被告聯
    繫後，就先到約定地點等他，碰面後再交易毒品，我除向被
    告購買毒品之外，無向其他藥頭購買毒品等語（偵卷第171-
    189頁）；於偵訊時證述：警察有播放譯文光碟讓我聽，如
    附表三編號2、4、7、10、16至18所示之通訊監察譯文均是
    我與被告之對話，如附表三編號2所示之通訊監察譯文是我
    要向他買500元之甲基安非他命，我們在如附表一編號2所示
    之交易地點交易，如附表三編號4所示之通訊監察譯文是我
    要找被告買500元之甲基安非他命，我們在如附表一編號4所
    示之交易地點交易，原先與他約在榕樹下土地公廟，等很久
    他沒來，我就改跟他約在如附表一編號4所示之交易地點，
    如附表三編號7所示之通訊監察譯文是我要向被告買1,000元
    之甲基安非他命，在如附表一編號7所示之交易地點交易，
    如附表三編號10所示之通訊監察譯文是我要向被告買500元
    之甲基安非他命，我們在如附表一編號10所示之交易地點交
    易，如附表三編號16所示之通訊監察譯文是我要向被告買1,
    000元之甲基安非他命，我們在如附表一編號16所示之交易
    地點交易，我向他說「工作」是要買1,000元之甲基安非他
    命，我確認本次有交易成功是因有提到「工錢」就是要買1,
    000元之甲基安非他命，如附表三編號17所示之通訊監察譯
    文是我要向被告買1,000元之甲基安非他命，我們在如附表
    一編號17所示之交易地點交易，如附表三編號18所示之通訊
    監察譯文是我要向被告買1,000元之甲基安非他命，我們在
    如附表一編號18所示之交易地點交易，經我指認與我進行毒
    品交易者即是被告，我們均一手交錢一手交貨，我均是單純
    向被告買甲基安非他命，不是請他代購或合資購買，確實均
    有向被告買甲基安非他命等語（偵卷第191-196頁）。依證
    人甲○○於警偵訊時先後所為之證述，以前後整體觀察，就證
    人甲○○如附表一編號2、4、7、10、16至18所示之向被告購
    買甲基安非他命之情事，與其等交易之時間、地點、方式等
    情，並無反覆不一、態度游移之處；另證人甲○○就各次交易
    之詳細經過情形，例如其係先行前往等候被告、何故更換交
    易地點、被告各次均交付以香菸盒掩飾藏放之毒品，其等通
    話中之暗語均能鉅細靡遺交代證述；又依其前揭證述之情節
    ，亦與一般毒品買賣，於買賣雙方相約後，必須確認到達約
    定地點後，始得為毒品交易之情形相符，其證言之憑信性應
    無何疑慮可言。被告就證人甲○○之指證，除空泛諉稱其未販
    賣甲基安非他命外，別無其他具體明確說明證人甲○○與其間
    有否仇恨怨隙或嚴重糾紛，而故意設詞誣陷欲強入其罪，是
    證人甲○○與被告既無仇恨怨隙，實無故意設詞誣陷被告之動
    機及必要。依此，苟非證人甲○○確有向被告購買甲基安非他
    命，證人甲○○當無可能就其與被告間買賣毒品之詳細情節為
    如此詳細陳述，堪認證人甲○○前開不利於被告之證述，尚非
    無據，應可採信。
　②依前引通訊監察譯文所示（如附表三編號2、4、7、10、16至
    18所示），被告與證人甲○○間有如附表三編號2、4、7、10
    、16至18所示之通話內容，細譯上開通話內容如下：
　⑴如附表三編號2所示之通訊監察譯文，證人甲○○向被告表示「
    過來喝兩杯」」，被告表示其現人在外面，回去再找證人甲○○，被告與證人甲○○間使用「喝兩杯」等暗語聯繫，足見其
    等見面商談之事，實具有需隱密性。
　⑵如附表三編號4所示之通訊監察譯文，證人甲○○聯絡被告表示
    其還在喝酒，被告表示「有哦」，證人甲○○即向被告表示希
    望被告前來與其見面，被告應允之，並相約見面地點，可知
    證人甲○○於被告表示有某物後，即亟欲與被告見面，其等對
    於見面所為何事具有相當默契而心照不宣，與一般合法正當
    見面通常會先表示係為何事之情迥異，且證人甲○○對於被告
    所有之某物具有需求，而該物不便於通話中明白表示，足見
    其等見面所為之事，實具有相當隱密性。
　⑶如附表三編號7所示之通訊監察譯文，證人甲○○向被告表示「
    那天…那天…那天人家去『幫你工作』…你『工錢』沒有發給人家
    。人家…『一千』啊…你不是說請他『一千』嗎」，證人甲○○於電
    話中支吾其詞，形式上係在陳述有人為被告工作，被告卻未
    給付1,000元工錢之事，果爾，則此係合法正當之事，證人
    甲○○大可光明正大於電話中談論此事，並詳細陳述該事之始
    末經過及其自身何故知悉該事之緣由，何故竟支吾吞吐其詞
    ，而未敢明說該事之詳細情形？被告聽聞，未加詢問其情，
    亦不質問證人甲○○何故期期艾艾？而能及時會意並應允之，
    證人甲○○一再接連2次提及「一千」，顯見其係擔心被告不
    解其意，始需特為重複強調，可知被告與證人甲○○間使用「
    幫你工作」「工錢」等暗語聯繫，並已於通話中具體交易金
    額為1,000元，其等再相約見面地點，足見其等見面商談之
    事，實具有需隱密性。
　⑷如附表三編號10所示之通訊監察譯文，證人甲○○向被告表示
    「過來『喝兩杯』」，被告聽聞之即能及時會意應允之，並表
    示需等一下，證人甲○○向被告表示先不要去載小孩，先「過
    來『喝兩杯』」，可知被告與證人甲○○間使用「喝兩杯」暗語
    聯繫，且此暗語與前引如附表三編號2所示之通訊監察譯文
    所使用之暗語相同，另證人甲○○就與被告見面乙事，具急迫
    性，希望被告盡快前來見面，足見其等見面所為之事，實具
    有相當隱密性及一定之急迫性。
　⑸如附表三編號16所示之通訊監察譯文，證人甲○○向被告表示
    「啊啊啊…你先先先…先過來…過來…過來那個東營伯那裡一趟
    好不好？我…我跟你講一下…那個…工…『工作』的…人家『兩、三
    個』…」，證人甲○○通話中期期艾艾，
　　表示希望被告先行前來，其急於向被告陳述某事，表示「那
    個…『工作』的…人家『兩、三個』…」，其既陳述工作，又表示
    數量「兩、三個」，實屬牛頭不對馬尾，非一般人之正常對
    話內容及正常人得以理解，惟被告聽聞之卻未加質疑詢問，
    反能及時會意並應允之，又依證人甲○○吞吐其詞，未敢明說
    其事，顯係事涉不法，證人甲○○心虛而支吾其詞，可知被告
    與證人甲○○間使用「工作」、「兩、三個」等暗語聯繫，足
    見其等見面所為之事，實具有相當隱密性及一定之急迫性。
　⑹如附表三編號17所示之通訊監察譯文，證人甲○○向被告表示
    「我要拿『工錢』過去給你啦，那天你帶『兩個』…帶『兩個工』
    過來做那個」，形式觀之，證人甲○○向被告表示被告先前帶
    2名工人前來為證人甲○○工作，證人甲○○要給被告工錢，被
    告聽聞之即能及時會意並應允之，苟若係給付工錢之事，證
    人甲○○自可直接光明正大流暢陳述其事，何故吞吐其詞？復
    酌證人甲○○於本院審理中證述其係介紹「義啊」之人為被告
    工作，被告未給付工錢，如此，應係由被告給付工錢，而非
    證人甲○○拿工錢予被告，是上開通訊監察譯文形式內容，與
    證人甲○○於本院審理中證述內容自相矛盾，可知被告與證人
    甲○○間使用「工錢」、「兩個」、「兩個工」並非實際工作
    工錢，而係其等間之暗語聯繫，足見其等見面所為之事，實
    具有相當隱密性。
　⑺如附表三編號18所示之通訊監察譯文，證人甲○○先詢問被告
    之前是否有請1名年輕工人去工作，被告否認之，表示其當
    時在休息，證人甲○○則表示「啊『工錢』…『工錢』…『工錢』啊啊
    啊啊沒有發給他，你那天在那裡油漆那個啊…啊現在跑來我
    家在問看看你家在哪裡啦…我跟他說你等我你等我…我來聯絡
    我跟他講…」，證人甲○○因被告否認有請工人之事，而擔心
    被告不解其意，乃急於就「工錢」一詞接連陳述3次，一再
    強調，刻意提醒被告，期間更支吾其詞，被告聽聞後方會意
    並應允之，可知證人甲○○於未使用「工錢」一語時，被告自
    證人甲○○之形式上對話文字理解，自認其工作係休工狀態，
    並未僱請工人，而於證人甲○○重複強調「工錢」一語時，被
    告始恍然大悟，被告若確未給付工錢，則此係合法正當之事
    ，證人甲○○大可光明正大於電話中談論此事，並詳細陳述該
    事之始末經過及其自身何故知悉該事之緣由，更應明確陳述
    工錢究為多少，裨被告得以準備款項以前往交付，何故竟支
    吾吞吐其詞，而未敢明說該事之詳細情形？顯係另有隱情而
    未能光明正大表示，可知被告與證人甲○○間使用「工錢」等
    暗語聯繫，而此暗語與前揭如附表三編號7、16至17所示之
    通訊監察譯文形式上「工作」、「工錢」、「兩個工」等暗
    語相合，足見其等見面所為之事，實具有相當隱密性。
　⑻基上，依其等僅於通話中簡短相約見面情形，未有其他較為
    詳細處理何事內容通話之情，或有使用暗語，且一再重複強
    調，核與一般談及毒品交易通常係採晦暗不明語句，不於通
    話中說明交易詳情、物品名稱、種類進行交易之模式相符，
    另依上開通話內容所示證人甲○○對於與被告見面具急迫性，
    核與毒癮需求者對於毒品具時間上急迫性之情相符，亦與證
    人甲○○前揭警偵訊證述毒品交易之始末相吻合。是綜合上情
    ，證人甲○○前開警偵訊證述，核與事實相符，應可採信。被
    告辯稱: 其與證人甲○○僅係相約喝酒或討論工錢之事，未交
    易毒品云云，則不可採信。是被告於如附表一編號2、4、7
    、10、16至18 所示之時、地，與證人甲○○交易第二級毒品
    甲基安非他命之事實，堪以認定。
　③至證人甲○○雖於本院審理中改證述：我稍微認識被告，認識
    約2、3年，平常工作、喝酒會互相邀約，私底下無互動，我
    稱呼被告「慶啊」，我知道被告住我們村莊，但我不記得地
    址，我不知被告是否知我住處地址，我之前要聯絡工作時，
    有被告聯絡電話，但我現在不知被告電話號碼，我無電話，
    如附表三編號2所示之通訊監察譯文是要與被告喝啤酒或保
    力達，因為工作文化是賺錢會一起喝酒，我警偵訊時回答要
    向被告買500元之甲基安非他命是我記錯，我是要向另1人買
    毒品，如附表三編號7所示之通訊監察譯文是在說工作的事
    情，我當時作雜工，因我之前配合工作太多，我也不知是在
    講何工作，該譯文是村莊中綽號「義啊」的年輕人要幫忙工
    作，我不知道他的真名、地址、電話，是我介紹「義啊」幫
    被告工作，我旁邊有其他朋友要去幫忙被告，但被告沒給他
    油漆工錢1,000元，我告訴被告這件事，我只介紹過1次，被
    告只有1次沒給工錢，我在警偵訊中指證被告販賣毒品時，
    警察及檢察官均無不當訊問，我現在所述與當初所述不同是
    因我有另1朋友叫「慶啊」，我當時搞錯，我無向被告買過
    毒品，警察有播放錄音給我聽，錄音檔案是我與被告對話內
    容，我與被告間無金錢借貸往來，我也沒欠他錢，我跟被告
    有時在村莊裡交叉路口的小廟喝酒，久久喝一次，我上次開
    庭因沒錢坐車，所以搭被告的便車，因我前一天在路上遇到
    被告，我說隔天要開庭，我沒錢，可否搭便車，所以被告隔
    天有來載我，開庭當日在路上律師有聯絡說有向法院請假，
    我被拘提到法院時，法官問我，我說是被告約我一起來開庭
    的，我無向法官說謊等語（本院卷二第12-18頁）。證人甲○○翻異前詞，改稱其未曾向被告購毒，其係向另1綽號與被告
    同為「慶啊」之友人購毒，其先前係記錯等語，惟查：
　⑴員警係先播放證人甲○○與被告之通訊監察錄音檔予證人甲○○
    聽聞，經其聽聞音檔並辨認聲紋後始為證述，證人甲○○證述
    內容亦係針對其與錄音中通話對象之通話內容為何，自無誤
    認可能，亦與其另1綽號同為「慶啊」之友人無涉，是其翻
    異之詞，顯不足採。
　⑵證人甲○○雖證述如附表三編號2、4、7、10、16至18所示之通
    訊監察譯文是其與被告談及喝酒及工作之事等語，然證人甲○○證述其與被告僅稍微認識，私下無互動，何故一再邀約喝
    酒及互相討論工作之事？
　⑶證人甲○○所證工作賺錢會與被告一起喝酒等語，然稽之如附
    表三編號2、4、10所示之通訊監察譯文內容，表面對話文字
    均係其等另外相約去喝酒，而非工作完一同喝酒之對話，證
    人甲○○此部分所證與通訊監察譯文內容不符。
　⑷證人甲○○證述其與被告間喝酒頻率係久久喝一次等語，然稽
    之如附表三編號2、4、10所示之通訊監察譯文形式上均係提
    及與酒相關之對話，日期分別為109年11月10日、11月14日
    、12月10日，其中109年11月10日、11月14日甚至僅隔4日，
    頻率甚高，顯與證人甲○○證述其等喝酒之頻率不符，是如附
    表三編號2、4、10所示之通訊監察譯文內容關於喝酒之對話
    ，應係另有所指，而非真正相約喝酒，其警偵訊所證此係交
    易毒品暗語，毋寧較可信。
　⑸證人甲○○證述如附表三編號7所示之通訊監察譯文係討論其為
    友人向被告索討工錢之事等語，然其就該友人之姓名、住址
    、聯絡方式均一概不知，交情應甚淺，何故竟如此熱心為該
    友人索討工錢？其既不知該友人之姓名、住址、聯絡方式，
    縱取得工錢後，又如何交付工錢予該友人？
　⑹證人甲○○證述其僅介紹友人為被告工作1次，被告未給付工錢
    亦僅有1次等語，然如附表三編號7、16至18所示之通訊監察
    譯文形式上均係討論工錢之事，與證人甲○○證述僅有1次之
    情不合。基上，足見如附表三編號7、16至18所示之通訊監
    察譯文內容所示討論工錢之語，實際並非討論工錢事宜，而
    係另有所指，其警偵訊所證此係交易毒品暗語，毋寧較可信
    。
　⑺證人甲○○於本院訊問程序中陳述其與被告係同村且為工作夥
    伴，於111年1月19日審理期日係被告約其一同前來並開車載
    其前來開庭等語（本院卷一第281-282頁）；於本院審理中
    證述因其111年1月19日審理期日前1日路上遇見被告，其詢
    問被告可否搭便車，被告隔日即去載證人甲○○等語，然其又
    證述其拘提到案時陳述是被告約其一起來開庭等情無說謊等
    語。證人甲○○於本院審理中就其於111年1月19日審理期日何
    故由被告搭載之原因證述反覆，本院審理中刻意隱飾被告與
    其相約前來開庭一事，益見其與被告於本院審理期日前已有
    聯繫接觸，被告非無影響證人甲○○於審理期日證述之可能。
　⑻綜上，證人甲○○於本院審理中翻異前詞之證述內容，顯係迴
    護被告之詞，不足採憑。
　3.證人丙○○部分：
  ①被告如附表一編號19所示之販賣第二級毒品甲基安非他命予
    證人丙○○之情事，業據證人丙○○於偵訊時證述：如附表三編
    號19所示之通訊監察譯文是被告叫我向他買甲基安非他命，
    我當日中午去他家，他問我有沒有錢，我說剩2、300元，他
    問我什麼時候可給他錢，我說晚上，他叫我先吸，晚上之前
    看有多少錢就拿給他多少，他把甲基安非他命放在玻璃球拿
    給我，我沒給他錢，晚上他向我要錢，問我有沒有錢，我說
    「剩一張」，就是1,000元，他叫我幫他買遊戲點數去找他
    ，我說我有喝酒不方便，他說有1個朋友要去找他，他要我
    去加祿國小等他朋友，叫他朋友把甲基安非他命補給我，他
    朋友後來沒來，我沒去買遊戲點數，後來我都沒給錢，我指
    認被告即是賣甲基安非他命給我之人（偵卷第209-211頁）
    ；於本院審理中證述：110年1月10日我參加廟會剛好經過被
    告家，中午時，我進去找被告，我們有先電話聯絡，我們平
    常互相聯絡我都問他有無甲基安非他命，我們在被告家吃飯
    聊天，我問被告有無毒品，我在他家吃飯時有施用毒品，毒
    品是我向被告購買，只是我還未給錢，被告並非免費讓我施
    用，被告先讓我施用一點點，之後再補足1,000元的數量給
    我，廟會結束後，我與被告聯絡毒品的事及看我身上有沒有
    錢，我問被告有無毒品，被告要我先幫他儲值1,000元，結
    果我沒買，我警偵訊所述屬實，檢察官無對我不當訊問等語
    （本院卷二第19-22頁）。依證人丙○○於偵訊、本院審理時
    先後所為之證述，以前後整體觀察，就證人丙○○如附表一編
    號19所示之賒帳向被告購買甲基安非他命之情事，與其等交
    易之時間、地點、方式等情，並無反覆不一、態度游移之處
    ，又依其前揭證述之情節，亦與一般毒品買賣，販毒者甚為
    關心在意購毒者是否有足夠資力得以給付價金之毒品交易情
    形相符，其證言之憑信性應無何疑慮可言。被告就證人丙○○
    之指證，除空泛諉稱其未販賣甲基安非他命外，別無其他具
    體明確說明證人丙○○與其間有否仇恨怨隙或嚴重糾紛，而故
    意設詞誣陷欲強入其罪，是證人丙○○與被告既無仇恨怨隙，
    實無故意設詞誣陷被告之動機及必要。依此，苟非證人丙○○
    確有向被告購買甲基安非他命，證人丙○○當無可能就其與被
    告間買賣毒品之詳細情節為如此詳細陳述，堪認證人丙○○前
    開不利於被告之證述，尚非無據，應可採信。
　②依前引通訊監察譯文所示（如附表三編號19所示），被告與
    證人丙○○間有如附表三編號19所示之通話內容，細譯上開通
    話內容，證人丙○○向被告表示其人適在水底寮，並表示要前
    去被告住處，嗣被告表示要開門，同日下午，被告詢問證人
    丙○○有沒有某物，證人丙○○表示有，及其人在自己住處，被
    告再次詢問是否確定有某物，證人丙○○表示有，並表示其會
    再前往被告住處，被告催促證人丙○○盡快，表示其在等候證
    人丙○○，同日晚間，被告與證人丙○○聯繫一再表示「一張」
    ，使用「一張」等暗語聯繫，可知被告於與證人丙○○見面後
    ，甚為急切關心證人丙○○是否有某物，並一再詢問，證人丙○○表示其有「一張」，被告一再催促證人丙○○盡速交付某物
    予被告，此與證人丙○○前揭證述其先向被告賖帳購毒施用，
    事後被告一再電聯詢問其身上是否有錢之情得為勾稽。是綜
    合上情，證人丙○○前開偵訊及本院審理中之證述，核與事實
    相符，應可採信。被告辯稱:證人丙○○請其幫忙找毒品來源
    ，其不同意，其等未交易毒品云云，則不可採信。是被告於
    如附表一編號19所示之時、地，與證人丙○○交易第二級毒品
    甲基安非他命之事實，堪以認定。
　4.證人乙○○部分：
  ①被告如附表一編號5、11至15所示之販賣第二級毒品甲基安非
    他命予證人乙○○之情事，業據證人乙○○於警詢時證述：門號
    0000000000號申登人為我，都是我使用，我曾使用屏東縣○○
    鄉○○路000號全家便利商店、枋寮醫院旁7-11僑德門市、同
    縣○○鎮○○路000號7-11英順門市及枋寮中華電信門市的公共
    電話，如附表三編號5、11至15所示之通訊監察譯文與我所
    聽到通話錄音均相符，均是我與被告要交易毒品之通話，均
    有交易成功，如附表三編號5所示之通訊監察譯文是我打完
    電話，就直接去找被告，我於如附表一編號5所示之交易時
    間、地點，向被告購買500元之甲基安非他命1包，如附表三
    編號11所示之通訊監察譯文是我打完電話，就騎機車去找被
    告，我於如附表一編號11所示之交易時間、地點，向被告購
    買500元之甲基安非他命1包，如附表三編號12所示之通訊監
    察譯文內容中「兩斤半、半斤蝦」是指2包各500元之甲基安
    非他命，打完這通電話，我就直接騎機車去等被告，我於如
    附表一編號12所示之交易時間、地點，向被告購買1,000元
    之甲基安非他命1包，如附表三編號13所示之通訊監察譯文
    是我打完電話就直接去等被告，我於如附表一編號13所示之
    交易時間、地點，向被告購買500元之甲基安非他命1包，如
    附表三編號14所示之通訊監察譯文是我打完電話，就騎機車
    去找被告，我於如附表一編號14所示之交易時間、地點，向
    被告購買500元之甲基安非他命1包，如附表三編號15所示之
    通訊監察譯文通話內容中「兩張刮刮樂」、「五百的」是我
    要找被告買毒品，「兩張刮刮樂」、「五百的」是指2小包
    各500元之甲基安非他命，我打完這通電話，就直接騎機車
    過去等被告，我於如附表一編號15所示之交易時間、地點，
    向被告購買500元之甲基安非他命2包，共1,000元，我指認
    與我進行毒品交易者即為被告，我共向被告買過6次甲基安
    非他命，我都是打電話給他，再去找他進行毒品交易，我除
    向被告購買毒品外，無向其他藥頭購買毒品，如附表四所示
    之通訊監察譯文均是我與被告要交易毒品之對話，但均未交
    易成功，如附表四編號1所示之通訊監察譯文是要向被告購
    買毒品的通話，我們在水底寮全家便利商店旁麵店相遇，他
    說肚子痛，就先回家上廁所，他叫我拿他買的麵到他家，到
    他家後，我順便要向他購買毒品，但他說身上沒東西，所以
    未交易成功，如附表四編號2所示之通訊監察譯文是我去他
    家找他要購買毒品，他說沒東西，所以交易就沒成功，如附
    表四編號3所示之通訊監察譯文交易沒成功原因是他說身上
    沒東西，如附表四編號4所示之通訊監察譯文是我去他家找
    他，但沒人在，我就回家，所以交易沒成功，如附表四編號
    5所示之通訊監察譯文是我騎機車到柑仔店找被告，但沒看
    到他，我就回去，因此交易沒成功，如附表四編號6所示之
    通訊監察譯文是我騎機車到水底寮銀行等他，但等太久，他
    都沒來，我就離開，因此交易沒成功，如附表四編號7所示
    之通訊監察譯文是我到水底寮銀行找被告，但他說他身上沒
    東西，就沒進行毒品交易等語（偵卷第215-247頁）；於偵
    訊時證述：我使用門號0000000000號行動電話，如附表三編
    號5、11至15所示之通訊監察譯文均是我與被告通話，警察
    有播放錄音檔給我聽，如附表三編號5所示之通訊監察譯文
    是我要向他買500元之甲基安非他命，我們於如附表一編號5
    所示之交易地點交易，如附表三編號11所示之通訊監察譯文
    是我要向他買500元之甲基安非他命，我們於如附表一編號1
    1所示之交易地點交易，如附表三編號12所示之通訊監察譯
    文是我要向他買1,000元之甲基安非他命，「兩斤半」是2包
    500元，「半斤蝦」是500元，兩個一半500元的意思，我們
    於如附表一編號12所示之交易地點交易，如附表三編號13所
    示之通訊監察譯文是我要向他買500元之甲基安非他命，我
    們於如附表一編號13所示之交易地點交易，如附表三編號14
    所示之通訊監察譯文是我要向他買500元之甲基安非他命，
    我們於如附表一編號14所示之交易地點交易，我重新看譯文
    確認本次有交易成功，如附表三編號15所示之通訊監察譯文
    是我要向他買甲基安非他命，「兩張500刮刮樂」是指2張50
    0元，買1,000元，我們於如附表一編號15所示之交易地點交
    易，我指認與我進行毒品交易者即被告，均一手交錢一手交
    貨，我均是單純向被告購買甲基安非他命，不是請他代購或
    合資購買，確實均有向被告購買甲基安非他命等語（偵卷第
    251-256頁）。依證人乙○○於警偵訊時先後所為之證述，以
    前後整體觀察，就證人乙○○如附表一編號5、11至15所示之
    向被告購買甲基安非他命之情事，與其等交易之時間、地點
    、方式等情，並無反覆不一、態度游移之處；另證人乙○○就
    各次交易成功之詳細經過情形，例如其係於與被告通話後先
    行騎機車前往等候被告，其等於通話中之暗語均能鉅細靡遺
    交代證述，而就交易未成功部分，亦能陳述經過情形及何故
    未交易成功；又依其前揭證述之情節，亦與一般毒品買賣，
    於買賣雙方相約後，必須確認到達約定地點後，始得為毒品
    交易之情形相符，其證言之憑信性應無何疑慮可言。被告就
    證人乙○○之指證，除空泛諉稱其未販賣甲基安非他命外，別
    無其他具體明確說明證人乙○○與其間有否仇恨怨隙或嚴重糾
    紛，而故意設詞誣陷欲強入其罪，是證人乙○○與被告既無仇
    恨怨隙，實無故意設詞誣陷被告之動機及必要。依此，苟非
    證人乙○○確有向被告購買甲基安非他命，證人乙○○當無可能
    就其與被告間買賣毒品之詳細情節為如此詳細陳述，堪認證
    人乙○○前開不利於被告之證述，尚非無據，應可採信。
  ②依前引通訊監察譯文所示（如附表三編號5、11至15所示），
    被告與證人乙○○間有如附表三編號5、11至15所示之通話內
    容，細譯上開通話內容如下：
　⑴如附表三編號5所示之通訊監察譯文，證人乙○○表示要找被告
    ，被告即接連2次要求證人乙○○即刻前來見面，其會等候證
    人乙○○，可知被告於證人乙○○表示要前來見面時，亦亟欲與
    證人乙○○見面，並要證人乙○○即刻動身前來，其等對於見面
    所為何事具有相當默契而心照不宣，與一般合法正當見面通
    常會先表示係為何事之情迥異，顯見證人乙○○係有特殊需求
    而需與被告見面解決該需求，而被告亦亟欲促成滿足證人乙○○之特殊需求，益徵其等見面所為之事，實具有相當隱密性
    。
　⑵如附表三編號11所示之通訊監察譯文，證人乙○○先詢問被告
    是否在住處？被告表示在夜市，證人乙○○表示稍後會前往被
    告住處找被告，被告應允之，其等對於見面所為何事具有相
    當默契而心照不宣，與一般合法正當見面通常會先表示係為
    何事之情迥異，顯見證人乙○○係有特殊需求而需與被告見面
    解決該需求，而被告亦同意滿足證人乙○○之特殊需求，益徵
    其等見面所為之事，實具有相當隱密性。
　⑶如附表三編號12所示之通訊監察譯文，證人乙○○先表示「你…
    我要那個『兩兩斤…兩斤半…半斤蝦』」，證人乙○○支吾其詞，
    忽而稱「兩兩斤」，忽而稱「兩斤半」，忽又改稱「半斤」
    ，就重量多少一再改稱，實非一般人得以理解，理應加以詢
    問確認證人乙○○所欲之數量究為何者？惟被告聽聞竟明其意
    而毋庸加以詢問，並不假思索即刻允諾，已見其間對話另有
    隱情，況苟若真係正當合法之蝦隻買賣，證人乙○○何故吞吐
    其詞，未敢光明正大陳述其情？益徵其等見面所為之事，實
    具有相當隱密性及不法性。
　⑷如附表三編號13所示之通訊監察譯文，證人乙○○與被告均僅
    簡短言語相約見面，顯見其等具一定交情，且對於見面所為
    何事亦具有相當默契而心照不宣，與一般合法正當見面通常
    會先表示係為何事之情迥異，足見其等見面所為之事，實具
    有相當隱密性。
　⑸如附表三編號14所示之通訊監察譯文，被告先詢問證人乙○○
    是否來了？並要求證人乙○○先勿前來與其會面，證人乙○○詢
    問原因，被告表示因外面有人在工作，再次要求證人乙○○勿
    前來會面，2人另相約於他處見面，嗣被告一再要求證人乙○○正常過來即可，並且不要作某事，被告要求證人乙○○正常
    過來及叮囑勿作之事，顯非正常人聽聞得知其意，惟證人乙○○均得會意並應允，顯見其等就見面之事係需謹慎其事，被
    告方需特意叮囑證人乙○○留意，又依被告先表示因外面有人
    ，一再叮囑證人乙○○先勿前來見面，而需另約他處見面，實
    與一般合法見面毋庸理會是否有外人在場之情迥異，益徵其
    等見面係事涉不法，始需擔心另有他人不便見面。
　⑹如附表三編號15所示之通訊監察譯文，證人乙○○請被告為其
    購買「兩張刮刮樂」，並吞吐支吾其詞「那個…」後，再表
    示「兩張『五百』的」，證人乙○○請被告即刻動身至土地銀行
    見面，被告均應允之，證人乙○○與被告間對話自言語形式上
    觀之，證人乙○○係請被告為其購買兩張「五百」的刮刮樂，
    且具時間上急迫性，然刮刮樂於彩券行即得購得，而彩券行
    係四處均有，是證人乙○○苟若真欲購買刮刮樂，大可於其住
    處附近之彩券行自行選購，較為迅速便捷，何需大費周章請
    被告為其購買，再與被告相約即刻於土地銀行見面，顯違常
    理；況證人乙○○支吾其詞，顯係另有隱情未能明說，依此，
    證人乙○○與被告上開對話內容，應係以「兩張刮刮樂」，「
    兩張『五百』」為交易毒品之暗語甚明。
　⑺基上，依其等僅於通話中簡短相約見面情形，未有其他較為
    詳細處理何事內容通話之情，或有使用暗語，且一再重複強
    調，核與一般談及毒品交易通常係採晦暗不明語句，不於通
    話中說明交易詳情、物品名稱、種類進行交易之模式相符，
    亦與證人乙○○前揭警偵訊證述毒品交易之始末相吻合。是綜
    合上情，證人乙○○前開警偵訊證述，核與事實相符，應可採
    信。被告辯稱: 其與證人乙○○未交易毒品云云，則不可採信
    。是被告於如附表一編號5、11至15所示之時、地，與證人
    乙○○交易第二級毒品甲基安非他命之事實，堪以認定。
  ③至證人乙○○於本院審理中雖改證述：我於109年間與被告在釣
    蝦場喝酒認識，我是同性性向，我喜歡被告，所以常打電話
    約被告出來喝酒聊天，被告沒喜歡我，他把我當弟弟，如附
    表三編號5所示之通訊監察譯文，是我要與被告喝酒聊天，
    我們是約出來才會說要喝酒聊天，我警詢時證述通話當晚有
    與被告交易1包500元之甲基安非他命，是因作筆錄前有員警
    要我配合指證被告，他未說不配合會對我怎樣，我有看過警
    詢筆錄內容，我簽名在受詢問人欄位上是因員警要我配合指
    證，如附表三編號12所示之通訊監察譯文是我向被告買2斤
    蝦，我向被告買蝦子是因被告朋友在養蝦子，向被告買較便
    宜，我買2斤的蝦，一斤350元，只買過1次，我在地檢署作
    筆錄時，檢察官有教我如何說，要我照筆錄講，我已經忘記
    檢察官當時如何告訴我，我平常有吸毒，我忘記毒品上游名
    字，我從未向被告買過毒品，只有拜託被告幫我買2斤蝦、2
    張500元刮刮樂，我拜託被告買刮刮樂是因被告住處附近有
    投注站，我住的地方則沒有且我無交通工具，我不知被告會
    吸毒，被告也不知我會吸毒，我與被告之間的互動、交談內
    容，與毒品完全無關，因為我們不知道彼此會施用毒品，我
    與被告約出去見面除了蝦子、刮刮樂外，只有約出來見面喝
    酒聊天，無做其他事情等語（本院卷二第23-29頁）。證人
    乙○○翻異前詞，改稱其未曾向被告購毒，其先前警偵訊所述
    向被告購毒係因員警要求其配合及檢察官教導其指證被告等
    語，惟查：
　⑴證人乙○○雖證述如附表三編號5所示之通訊監察譯文是其與被
    告相約喝酒聊天等語，果爾，此既係合法正當之事，大可於
    通話時光明正大陳述其等相約見面目的係欲喝酒聊天之詳情
    ，毋庸於見面後始表示欲喝酒聊天；復觀之如附表三編號5
    所示之通訊監察譯文，其等僅簡短相約見面，被告一再表示
    會等候證人乙○○，就見面欲從事何事隻字未提，顯與一般人
    相約喝酒聊天之情不合；又被告係於21時27分撥打予證人乙○○，就此正常人晚間擬欲休息時分，被告撥打電話予證人乙○○，且未敢明說見面欲為之事，其等見面所為何事，自非無
    疑。
　⑵證人乙○○雖證述其於作警詢筆錄前，員警要其配合指證被告
    等語，然證人乙○○亦證述員警並未表示不配合將有何不利後
    果等語，可知員警所指僅係請證人乙○○配合偵辦犯罪，並非
    以強暴脅迫方式為不正訊問，則證人乙○○仍得基於其實際經
    驗而為自由證述；再稽之證人乙○○警詢時之全部證述內容，
    證人乙○○於員警提示其與被告間之通訊監察譯文後為證述時
    ，亦有證述其與被告間未交易毒品成功之情事（即如附表四
    所示之通訊監察譯文），依此，苟若員警確有要求證人乙○○
    配合指證被告販毒而不正訊問，則證人乙○○應就員警提示之
    全部通訊監察譯文指證被告均有販毒情事，而非僅指證如附
    表三所示之通訊監察譯文係其與被告交易毒品，且均有交易
    成功之對話；證人乙○○亦證述其均看過警詢筆錄內容，始簽
    名在受詢問人欄位等語，足見證人乙○○係於確認筆錄內容與
    其真意相符後始簽名確認，凡此，均可認證人乙○○並未受員
    警不法取供，而係於經提示並聆聽各次通訊監察譯文後，再
    憑其記憶一一證述何者有交易成功，何者則未交易成功，並
    經其閱覽無誤後簽名確認；佐以證人乙○○既自述其喜歡被告
    ，而販毒係重罪，則證人乙○○要無可能任意指證誣陷被告販
    毒予其之情形。
　⑶證人乙○○證述其偵訊筆錄係檢察官教其如何陳述等語，然其
    復證述其已忘記檢察官當時如何向其表示，然則，苟若檢察
    官確有對證人乙○○不正訊問，證人乙○○對此應印象深刻，而
    得以明確證述不正訊問之具體內容，惟證人乙○○竟表示已不
    復記憶，顯違常情。
　⑷證人乙○○證述其與被告間彼此均不知對方有施用毒品，其等
    間往來均與毒品無涉等情，與被告於本院準備程序中供述：
    附表一編號14所示是證人乙○○調不到毒品，請我幫忙調毒品
    ，我說無法幫他，證人乙○○知道我有在施用甲基安非他命，
    我們之前聊天的時候有談到等語不符（本院卷二第101頁）
    。
　⑸證人乙○○所證其因無交通工具始請被告為其代購刮刮樂等語
    ，果爾，則被告於購買刮刮樂後，因證人乙○○無交通工具，
    被告應係前往證人乙○○住處交付代購之刮刮樂及收取代購價
    金，惟其等竟另外相約於如附表一編號15所示之交易地點見
    面，證人乙○○此部分證述顯與常情相悖。
　⑹基上，證人乙○○於本院審理中證述內容，與被告供述及客觀
    事證、經驗常情均不符，顯係迴護被告之詞，而不足採。
　㈢被告固執前詞置辯，然查：
　1.證人戊○○部分：
　①如附表一編號1所示之情，證人戊○○若僅係欲向被告借玻璃球
    ，何以需於通話中再請被告「拿一罐保力達」前往見面？被
    告於證人戊○○既表示欲借用玻璃球時，自已明知其目的係為
    施用毒品而非喝酒甚明，是證人戊○○另外向被告表示「拿一
    罐保力達」，應係請被告再攜帶毒品，而非帶酒前往。
　②如附表一編號3所示之情，證人戊○○之夫若欲與被告討論工作
    之事，大可光明正大於電話中明說，且既係討論工作內容，
    證人戊○○何故提及「拿一個『半的』」，「一個『一個』」、「
    一個『半的』」等涉及數量之用詞，及欲被告攜帶前往會面之
    語，顯與工作內容扞格。
　③如附表一編號6所示之情，證人戊○○若欲與被告談論八卦之事
    ，就此無關緊要之事，大可於電話中或以免費通訊軟體直接
    談論即可，何需大費周章特意相約見面始當面談論？
　④被告所辯如附表一編號8所示之情係證人戊○○叫其帶酒去喝云
    云，惟一般邀約他人共同喝酒之情形，應係主人自行準備酒
    菜，而邀約賓客前來共同飲用，而非請賓客自行攜酒前往，
    證人戊○○若欲與被告共同喝酒並請被告購買酒類，自應先明
    說見面欲共同喝酒之意及自身無法親自去購酒之原因，蓋證
    人戊○○就酒類本得自行購買，再邀約被告共同飲用，何需請
    被告自行攜帶前往，此自非正常待客之道；且喝酒後因無法
    騎車及駕車而行動受限，被告前往證人戊○○住處後尚須返家
    ，故需預先就喝酒後如何返家一事安排，證人戊○○自應明確
    表示見面欲共同喝酒之意，裨被告預為安排；復觀之如附表
    三編號8所示之通訊察譯文，證人戊○○表示「提一些『保力達
    』過來…」，並未使用「請」、「拜託」、「麻煩」等請託他
    人辦事之字句，用語不甚客氣，甚難認係證人戊○○請被告攜
    酒前往見面之意，其等對話自與一般相約喝酒之情有別。
　⑤如附表一編號9所示之情，證人戊○○與被告間若僅單純相約釣
    魚而無他事，觀之如附表三編號9所示之通訊監察譯文，證
    人戊○○於被告表示無法前往時，何故急於表示要去找被告，
    且被告亦於證人戊○○尚未前往碰面時，再電催證人戊○○儘速
    前來。又被告表示其有與證人戊○○前往釣魚等情，與證人戊○○所證被告未前往釣魚之情不符。
　2.證人甲○○部分：
　①被告所辯如附表一編號2、4、10、16所示之情其係與證人甲○○共同喝酒云云，依此，其等間係甚常相約飲酒，惟此與證
    人甲○○於本院審理中所證其與被告間喝酒頻率係久久1次等
    情不符。
  ②被告所辯如附表一編號7所示之情係其前往清償證人甲○○先前
    介紹工人為被告工作之工錢，然被告與證人甲○○間於通話中
    所述「幫你工作」、「工錢」、「一千」等語實際並非工作
    工錢，而實為交易毒品暗語，且此清償工錢部分並不足採，
    業如前述。
　③被告所辯如附表一編號17所示之情係其當日有向證人甲○○收
    取先前其借予證人甲○○之借款200元等情，與證人甲○○於本
    院審理中所證其與被告間無金錢借貸往來，其未欠被告借款
    等情（本院卷二第17頁）不符。
　④被告所辯如附表一編號18所示之情，其當日有給付證人甲○○
    先前積欠之工資，請證人甲○○轉交予工人云云，然其等通話
    中之「工錢」實為交易毒品暗語，且此清償工錢部分並不足
    採，業如前述。況被告所辯如附表一編號7、17至18均係其
    等間討論積欠工資事宜云云，與證人甲○○於本院審理中證述
    其僅為被告介紹工人1次，被告積欠工資之事僅有1次等語（
    本院卷二第17-18頁）不符。
　3.證人丙○○部分：
　  被告所辯如附表一編號19所示部分，如附表三編號19所示之
    通訊監察譯文於同日22時25分後之通話內容均係被告請證人
    丙○○為其購買毒品云云，依此，則被告應給付證人丙○○購毒
    價金，惟觀之如附表三編號19所示之通訊監察譯文之7.所示
    ，被告表示其欲請其友人為其帶東西過去交付證人丙○○，證
    人丙○○則詢問被告「錢要寄給誰？」，足見其等間對向關係
    係證人丙○○需交付金錢予被告，而非被告交付金錢予證人丙○○，足見被告所辯與通訊監察譯文所示內容不符；另被告先
    辯以證人丙○○同日中午至其住處請其尋找毒品來源，惟又辯
    稱同日晚間係其請證人丙○○為其購買毒品云云，依此，證人
    丙○○係因無毒品管道始請被告為其尋找，被告何故反請證人
    丙○○為其購買毒品？被告所辯，顯係自相矛盾。
　4.證人乙○○部分：
　①被告所辯如附表一編號5所示之情僅係單純相約聊天云云，然
    以現今資訊通訊軟體發達情形，單純聊天於通話中即得暢所
    欲言，何故定需見面始為聊天？足見其等見面係因另有他事
    需見面始得解決。
  ②被告所辯如附表一編號11所示之情係其與證人乙○○有一起逛
    夜市云云，與證人乙○○於本院審理中證述其與被告見面除買
    蝦、刮刮樂及相約喝酒外，未曾與被告至其他處所等語不符
    。
　③被告所辯如附表一編號12所示之情係證人乙○○向其購買蝦子
    云云，與證人乙○○於本院審理中所證係被告友人在養蝦之情
    不符，另被告所辯證人乙○○事後有給付買蝦價金1,000元，
    與證人乙○○於本院審理中所證其係購買2斤蝦，1斤350元，
    僅買過1次，基此，買賣蝦隻價金應為700元等情不符。
　④被告所辯如附表一編號13所示之情，其與證人乙○○見面係證
    人乙○○清償先前積欠被告之債務云云，與證人乙○○於本院審
    理中證述其與被告碰面除買蝦、刮刮樂及相約喝酒外，無作
    他事等情不符；況觀諸如附表一編號13所示之通訊監察譯文
    ，其等僅相約見面，均未提及清償債務事宜，被告所辯，顯
    與通訊監察譯文所示不符。
　⑤被告所辯如附表一編號14所示之情係證人乙○○請其幫忙調毒
    品，證人乙○○知悉其亦有施用毒品，與證人乙○○於本院審理
    中所證其等間往來均與毒品無涉，且彼此均不知對方有施用
    毒品等情齟齬。
　⑥被告所辯如附表一編號15所示之情係證人乙○○請其代購刮刮
    樂云云，惟此代購刮刮樂乙情不足採信，業如前述。
  5.綜上，被告所辯，與證人證述、客觀事證及經驗常情不符，
    顯均係畏罪飾卸之詞，均不足採憑。
  ㈣販賣毒品行為之處罰基礎，主要在於行為人將持有之毒品讓
    與他人使之擴散，並取得對價，所著重者厥為讓與與對價之
    意涵上；倘於有償讓與他人之初，即係出於營利之意思，並
    已著手實行，其以高於購入原價出售者，固為販賣行為，設
    若因故不得不以原價或低於原價讓與他人時，亦屬販賣行為
    ；必也始終無營利意思，而以原價或低於原價有償讓與他人
    ，始得以轉讓罪論處。又所謂營利之意圖，即犯罪之目的，
    原則上不以發生特定結果為必要，是不以實際從中得利為必
    要（最高法院104年度台上字第435號、104年度台上字第379
    號判決意旨參照）；另按我國法令對販賣毒品者臨以嚴刑，
    惟毒品仍無法禁絕，其原因實乃販賣毒品存有巨額之利潤可
    圖，故販賣毒品者，如非為巨額利潤，必不冒此重刑之險，
    是以有償販賣毒品者，除非另有反證證明其出於非圖利之意
    思而為，概皆可認其係出於營利之意而為（最高法院93年度
    台上字第1651號、87年度台上字第3164號判決意旨參照）。
    查被告所為如附表一編號1至19所示之各次販賣甲基安非他
    命予購毒者之犯行，均為有償行為，核與一般販賣毒品一手
    交錢一手交貨之交易型態無殊，客觀上均已該當於毒品販賣
    之著手、實行，佐以販賣毒品係屬重罪，衡情販毒者取得毒
    品之成本與售出之價格應存在相當之價差，是被告自甘承受
    重典完成如前開交易，其主觀上均有藉此交易從中取利之意
    圖，要無疑義。
三、綜上，本案事證明確，被告意圖營利而販賣第二級毒品予如
    附表一編號1至19所示之交易對象，及轉讓禁藥予如附表一
    編號20所示之轉讓對象之犯行，均洵堪認定，均應依法論科
    。至被告所犯如附表一編號3、8至9所示之犯行，被告另有
    持用門號0000000000號行動電話與證人戊○○聯繫，業據本院
    認明如前，起訴書就此容有疏漏，應予補充；另如附表一編
    號2、4、7、10、12、15至18所示之部分，起訴書就證人使
    用之公共電話號碼均記載為00-00000000，如附表一編號11
    所示之犯行，起訴書就證人使用之公共電話號碼記載為00-0
    0000000號，均有所誤，均應予更正如附表一各該編號所示
    ；如附表一編號10所示之交易地點，起訴書僅記載屏東縣枋
    寮鄉中華路與復興路之圓環處，惟被告於本院準備程序中供
    稱其等係於圓環處之土地公廟外見面等語（本院卷一第101
    頁），並經公訴檢察官當庭更正（本院卷一第102頁），均
    併此敘明。
參、論罪科刑：
一、按甲基安非他命屬毒品危害防制條例第2條第2項第2款所列 
     管之第二級毒品；又甲基安非他命因屬安非他命類之藥品
    ，迭經行政院衛生福利部（原為衛生署）於69年12月8日、7
    5年7月11日及79年10月9日三度公告重申禁止使用在案，迄
    未變更，核屬藥事法第22條第1項第1款所列之禁藥。故甲基
    安非他命，除法令另有規定外，不得販賣、轉讓至明。行為
    人明知禁藥甲基安非他命而轉讓者，除成立毒品危害防制條
    例第8條第2項之轉讓第二級毒品罪外，亦構成藥事法第83條
    第1項之轉讓禁藥罪，屬於法律競合，應依「重法優於輕法
    」、「後法優於前法」等法理，擇一處斷。而毒品危害防制
    條例第8條第2項之轉讓第二級毒品罪之法定本刑為「6月以
    上5年以下有期徒刑，得併科70萬元以下罰金」，藥事法第8
    3條第1項轉讓禁藥罪之法定本刑則為「7年以下有期徒刑，
    得併科5,000萬元以下罰金」，因此行為人轉讓甲基安非他
    命，若無毒品危害防制條例第8條第6項及第9條所定轉讓毒
    品達一定數量或成年人對未成年人犯轉讓毒品罪，應予加重
    其刑之情形者，藥事法第83條第1項之罪之法定本刑，顯重
    於毒品危害防制條例第8條第2項之罪之法定本刑，依重法優
    於輕法之法理，應優先適用藥事法第83條第1項之轉讓禁藥
    罪處斷（最高法院99年度台上字第2786號、109年度台上字
    第4243號判決意旨參照）。經查，本案並無證據證明被告如
    附表一編號20所示之無償轉讓甲基安非他命予證人戊○○之數
    量，已達「轉讓毒品加重其刑之數量標準」第2條第1項第2
    款所定之淨重10公克之數量，則本於罪疑唯輕法則，自應認
    被告此次轉讓甲基安非他命之數量，未達上揭加重處刑標準
    。又被告轉讓甲基安非他命予證人戊○○時，證人戊○○已成年
    之事實，有證人戊○○之年籍資料在卷可參（偵卷第143頁）
    。依此，被告轉讓甲基安非他命予證人戊○○之行為，尚與毒
    品危害防制條例第8條第6項、第9條之構成要件有間，參諸
    上開判決意旨，被告如附表一編號20所示之所為，自應依藥
    事法第83條第1項之轉讓禁藥罪論處。
二、核被告所為，就如附表一編號1至19所示之部分，均係犯毒
    品危害防制條例第4條第2項之販賣第二級毒品罪，就如附表
    一編號20所示之部分，係犯藥事法第83條第1項之轉讓禁藥
    罪。被告如附表一編號1至19所示之販賣第二級毒品前持有
    第二級毒品之低度行為，為其販賣第二級毒品之高度行為所
    吸收，不另論罪。又如附表一編號20所示之部分，被告持有
    甲基安非他命之行為與轉讓行為同為實質上一罪之階段行為
    ，高度之轉讓行為既已依藥事法加以處罰，是依法律適用完
    整性之法理，其低度之持有甲基安非他命行為，自不能再行
    割裂適用毒品危害防制條例第11條第2項或同條第4項之持有
    第二級毒品罪予以處罰，而藥事法並無處罰持有禁藥之明文
    ，亦即持有禁藥並未構成犯罪，是被告轉讓甲基安非他命而
    持有該禁藥，其等之間並無因吸收而不另論罪之關係（最高
    法院98年度台上字第5362號判決意旨參照），併此敘明。被
    告所為如附表一編號1至19所示之販賣第二級毒品犯行（19
    次），及如附表一編號20所示之轉讓禁藥犯行（1次），犯
    意各別，行為有異，應予分論併罰。
三、刑之加重、減輕事由：
  ㈠被告前因侵占、偽造文書、竊盜、詐欺等案件，經臺灣臺  
    南地方法院以104年度訴字第281號判決判處有期徒刑6月  
    （共5罪）、3月、2月、2月、2月，應執行有期徒刑1年6月 
     確定，於105年11月30日因縮短刑期假釋出監，嗣於106年5
    月17日保護管束期滿假釋未經撤銷視為執行完畢等情，有臺
    灣高等法院被告前案紀錄表可參。被告受有期徒刑執行完畢
    後，5年以內故意再犯本案有期徒刑以上之20罪，均屬累犯
    ，皆應依刑法第47條第1項之規定加重其刑（法定刑為無期
    徒刑部分，依法不得加重）。至於司法院釋字第775號解釋
    ，依解釋文及理由之意旨，係指構成累犯者，不分情節，一
    律加重最低本刑，於不符合刑法第59條所定要件之情形下，
    致生行為人所受之刑罰超過其所應負擔罪責之個案，不符罪
    刑相當原則、比例原則。於此範圍內，在修正前，為避免發
    生上述罪刑不相當之情形，法院就該個案應裁量是否加重最
    低本刑；依此，該解釋係指個案應量處最低法定刑、又無法
    適用刑法第59條在內減輕規定之情形，法院應依此解釋意旨
    裁量不予加重最低本刑（最高法院108年度台上字第338號判
    決意旨參照），本案並無上開情事，自應依累犯規定，除法
    定刑為無期徒刑外，均加重其刑，附此敘明。
　㈡按毒品危害防制條例第17條第2項規定之規範目的原在於使犯
    同條例第4條至第8條之毒品案件之刑事訴訟程序儘早確定，
    並鼓勵被告自白認罪，以開啟其自新之路，故對犯前述罪名
    之被告，於偵查及審判中均自白者，採行寬厚之刑事政策。
    其立法目的與自首雷同，係將單純科刑事由作為處斷刑上減
    輕規定，其正當性求諸於被告於偵、審程序中自白之事實，
    與罪責成立之關聯性已遠，不因該毒品同屬禁藥而有所不同
    ，基於本質上相同事物應為相同處理之法理，及法秩序一致
    性之要求，自應給予系爭規定之減刑寬典，以調和上開各法
    規範間之法律效果，使法律整體適用結果符合法規範意旨及
    價值體系間和諧。又所謂法律整體適用不得割裂原則，係源
    自最高法院27年上字第2615號判例，其意旨原侷限在法律修
    正而為罪刑新舊法之比較適用時，須考量就同一法規整體適
    用之原則，不可將同一法規割裂而分別適用有利益之條文，
    始有其適用。但該判例所指罪刑新舊法比較，如保安處分再
    一併為比較，實務已改採割裂比較（最高法院96年度第3次
    刑事庭會議決議壹），而有例外。於法規競合之例，行為該
    當各罪之構成要件時，依一般法理擇一論處，有關不法要件
    自須整體適用，不能各取數法條中之一部分構成而為處罰，
    此乃當然之理。但有關刑之減輕、沒收等特別規定，基於責
    任個別原則，自非不能割裂適用，要無再援引上開新舊法比
    較不得割裂適用之判例意旨。是行為人轉讓同屬禁藥之第二
    級毒品甲基安非他命（未達法定應加重其刑之一定數量）予
    成年人（非孕婦），依重法優於輕法之原則，擇較重之藥事
    法第83條第1項轉讓禁藥罪論處，如行為人於偵查及審判中
    均自白，仍有系爭規定自白減輕其刑之適用（最高法院109
    年度台上字第4243號判決意旨參照）。經查，被告於偵查及
    本院審理時均坦承如附表一編號20所示之轉讓禁藥犯行等情
    ，業如前述，揆諸上揭說明，爰依毒品危害防制條例第17條
    第2項規定，就被告所為轉讓禁藥犯行，減輕其刑，並依法
    先加後減。
四、爰審酌被告明知甲基安非他命係列管之第二級毒品及禁藥，
    戕害施用者之身心健康及其等家庭社會生活，詎其竟無視法
    律禁令，為本案販賣第二級毒品及轉讓禁藥之犯行，實已助
    長毒品及管制藥品之流通，影響社會治安，所為均誠屬不應
    該；並念被告犯後否認販賣第二級毒品及坦承轉讓禁藥犯行
    之態度，參酌其販賣、轉讓毒品之對象、數量，及販賣部分
    犯罪所得之多寡；暨考量被告之前科紀錄（被告前有搶奪、
    藏匿人犯、槍砲、竊盜等前科，構成累犯部分不予重複評價
    ，見卷附臺灣高等法院被告前案紀錄表），再酌被告自陳高
    職畢業之智識程度，現從事鐵工工作，每月收入約4 萬餘元
    ，已婚，配偶已歿，育有2名未成年之子之家庭經濟狀況（
    本院卷二第139 頁）等一切情狀，就其所犯，分別量處如附
    表「主文欄」所示之刑。其次，考量刑法第51條數罪併罰定
    執行刑之立法方式，係採限制加重原則，非以累加方式定應
    執行刑，如以實質累加之方式定應執行刑，則處罰之刑度顯
    將超過其行為之不法內涵，而違反罪責原則，並考量因生命
    有限，刑罰對被告造成之痛苦程度，係隨刑度增加而生加乘
    效果，而非以等比方式增加，是以隨罪數增加遞減其刑罰之
    方式，當足以評價被告行為之不法性之法理（即多數犯罪責
    任遞減原則）。本院審酌被告所犯如附表一編號1至19所示
    之各次販賣毒品犯行，其時間集中於109 年8月至110 年1月
    間，對象共4 人，又其各次販賣毒品均應出於相同之犯罪動
    機，侵害之法益相近，考量刑罰手段、目的之相當性，茲就
    其所犯如附表一編號1至19所示之各罪，定其應執行之刑如
    主文所示，以資警儆。
肆、沒收：
一、按刑法第38條第2項規定「供犯罪所用、犯罪預備之物或犯
    罪所生之物，屬於犯罪行為人者，得沒收之。但有特別規定
    者，依其規定」。又毒品危害防制條例第19條第1項規定「
    犯第4條至第9條、第12條、第13條或第14條第1項、第2項之
    罪者，其供犯罪所用之物，不問屬於犯罪行為人與否，均沒
    收之」。就「供犯罪所用之物」另規定「不問屬於犯罪行為
    人與否，均沒收之」，採絕對義務沒收原則，設有特別規定
    ，自應依刑法第38條第2項但書，優先適用毒品危害防制條
    例第19條第1項宣告沒收。查扣案如附表二編號1所示之物，
    係被告所有，於其為如附表一編號1至19所示之販賣第二級
    毒品犯行，供作與購毒者聯絡交易毒品情事所用之物，分據
    被告，證人戊○○、甲○○、丙○○、乙○○供、證述於卷（偵卷第
    143-163、171-189、209-211、215-247頁；本院卷一第62頁
    ），復有前引通訊監察譯文在卷可徵。依前開說明，應依毒
    品危害防制條例第19條第1項規定，於被告各該販賣毒品罪
    刑項下分別宣告沒收。又未扣案之門號0000000000號行動電
    話1支（含SIM卡1枚），為被告所有，且供被告於如附表一
    編號3、8至9所示之販賣第二級毒品犯行，供作與購毒者聯
    絡交易毒品情事所用之物，分據被告，證人戊○○供、證述於
    卷（偵卷第143-163頁；本院卷二第11頁），復有前引通訊
    監察譯文在卷可徵。依前開說明，應依毒品危害防制條例第
    19條第1項規定，於被告各該販賣毒品罪刑項下分別宣告沒
    收，並於全部或一部不能沒收或不宜執行沒收時，依刑法第
    38條第4項之規定，追徵其價額。
二、按違禁物，不問屬於犯罪行為人與否，沒收之，刑法第38條
    第1項定有明文。查扣案如附表二編號2所示之物，為被告如
    附表一編號20所示之轉讓禁藥所用之物，業據被告自承於卷
    （本院卷二第138-139頁），經初步檢驗結果呈甲基安非他
    命陽性反應（詳如附表二編號2備註欄所示），屬違禁物，
    應依刑法第38條第1項規定，於被告該轉讓禁藥罪刑項下宣
    告沒收。
三、犯罪所得部分：
    按犯罪所得，屬於犯罪行為人者，沒收之。但有特別規定者
    ，依其規定；前2項之沒收，於全部或一部不能沒收或不宜
    執行沒收時，追徵其價額，刑法第38條之1第1項、第3項定
    有明文。查如附表一編號1至18所示之被告販賣第二級毒品
    犯行所得價金，均為被告之犯罪所得，均應依前揭刑法第38
    條之1第1項前段及第3項規定，於被告各該販賣毒品罪刑項
    下分別宣告沒收，並於全部或一部不能沒收或不宜執行沒收
    時，追徵其價額。至編號19所示部分，因證人丙○○賒帳而未
    給付價金，故被告未取得價金而無犯罪所得，自毋庸宣告沒
    收，併予說明。
四、按修正之刑法第51條關於數罪併罰定應執行者，將原第9 款
    之沒收刪除，而移至修正後之刑法第40條之2 第1 項，依修
    正後之刑法第40條之2 第1 項規定，被告所犯各罪主文所宣
    告沒收之物，應併執行之，附此敘明。
據上論斷，應依刑事訴訟法第299 條第1 項前段，判決如主文。
本案經檢察官吳紀忠提起公訴，檢察官曾馨儀到庭執行職務。
中    華    民    國   111    年   5     月    17     日
                  刑事第六庭  審判長  法  官  程士傑
                                      法  官  王曼寧
                                      法  官  蕭筠蓉
以上正本證明與原本無異。
如不服本判決應於收受判決後20日內向本院提出上訴書狀，並應
敘述具體理由；其未敘述上訴理由者，應於上訴期間屆滿後20日
內向本院補提理由書（均須按他造當事人之人數附繕本）「切勿
逕送上級法院」。
中　　華　　民　　國　　111 　年　　5 　　月　　17　　日
                                      書記官  林依靜
附錄本案論罪科刑法條：
毒品危害防制條例第4條第2項
製造、運輸、販賣第二級毒品者，處無期徒刑或10年以上有期徒
刑，得併科新臺幣1,500萬元以下罰金。 
藥事法第83條第1項
明知為偽藥或禁藥，而販賣、供應、調劑、運送、寄藏、牙保、
轉讓或意圖販賣而陳列者，處7年以下有期徒刑，得併科新臺幣5
,000元以下罰金。
附表一：
編號 交易/轉讓對象 交易/轉讓時間（民國） 交易/轉讓方式（金額為新臺幣） 主文（宣告罪名及處刑暨沒收）   交易/轉讓地點   1（即原起訴書附表編號1） 戊○○ 109年8月11日12時12分至13時許 戊○○先以其所持用之門號0000000000號行動電話，於如附表三編號1所示之時間，與丁○○持用如附表二編號1所示之行動電話聯繫，約定交易甲基安非他命之時間、地點後，丁○○於左列時間、地點，販賣1,000元之甲基安非他命予戊○○，而當場完成交易。 丁○○販賣第二級毒品，累犯，處有期徒刑拾年捌月。扣案如附表二編號一所示之物沒收；未扣案犯罪所得新臺幣壹仟元沒收，於全部或一部不能沒收或不宜執行沒收時，追徵其價額。   屏東縣○○鄉○○路000號中華電信前方   2（即原起訴書附表編號7） 甲○○ 109年11月10日20時許 甲○○先以水底寮全家便利商店之公共電話00-0000000（起訴書誤載為00-00000000，應予更正），於如附表三編號2所示之時間，與丁○○持用如附表二編號1所示之行動電話聯繫，約定交易甲基安非他命之時間、地點後，丁○○於左列時間、地點，販賣500元之甲基安非他命予甲○○，而當場完成交易。 丁○○販賣第二級毒品，累犯，處有期徒刑拾年陸月。扣案如附表二編號一所示之物沒收；未扣案犯罪所得新臺幣伍佰元沒收，於全部或一部不能沒收或不宜執行沒收時，追徵其價額。   屏東縣枋寮鄉建興路與福東路之交岔路口附近東營小廟外   3（即原起訴書附表編號2） 戊○○  109年11月11日21時許 戊○○先以其所持用之門號0000000000號行動電話，於如附表三編號3所示之時間，與丁○○持用如附表二編號1所示之行動電話及另支門號0000000000號（起訴書漏未記載，應予補充）之行動電話聯繫，約定交易甲基安非他命之時間、地點後，丁○○於左列時間、地點，販賣500元之甲基安非他命予戊○○，而當場完成交易。 丁○○販賣第二級毒品，累犯，處有期徒刑拾年陸月。扣案如附表二編號一所示之物沒收；未扣案門號○○○○○○○○○○號行動電話壹支（含SIM卡壹枚）及犯罪所得新臺幣伍佰元均沒收，於全部或一部不能沒收或不宜執行沒收時，追徵其價額。   戊○○位於屏東縣○○鄉○○路0巷0號之租屋處巷口   4（即原起訴書附表編號8） 甲○○ 109年11月14日22時30分許 甲○○先以水底寮全家便利商店之公共電話00-0000000（起訴書誤載為00-00000000，應予更正），於如附表三編號4所示之時間，與丁○○持用如附表二編號1所示之行動電話聯繫，約定交易甲基安非他命之時間、地點後，丁○○於左列時間、地點，販賣500元之甲基安非他命予甲○○，而當場完成交易。 丁○○販賣第二級毒品，累犯，處有期徒刑拾年陸月。扣案如附表二編號一所示之物沒收；未扣案犯罪所得新臺幣伍佰元沒收，於全部或一部不能沒收或不宜執行沒收時，追徵其價額。   屏東縣枋寮鄉建興路與福東路之交岔路口附近東營小廟外   5（即原起訴書附表編號15） 乙○○ 109年11月19日21時40分許 乙○○先以其所持用之門號0000000000號行動電話，於如附表三編號5所示之時間，與丁○○持用如附表二編號1 所示之行動電話聯繫，約定交易甲基安非他命之時間、地點後，丁○○於左列時間、地點，販賣500元之甲基安非他命予乙○○，而當場完成交易。 丁○○販賣第二級毒品，累犯，處有期徒刑拾年陸月。扣案如附表二編號一所示之物沒收；未扣案犯罪所得新臺幣伍佰元沒收，於全部或一部不能沒收或不宜執行沒收時，追徵其價額。   丁○○位於屏東縣○○鄉○○路000巷00號住處內   6（即原起訴書附表編號3） 戊○○ 109年11月22日20時許 戊○○先以其所持用之門號0000000000號行動電話，於如附表三編號6所示之時間，與丁○○持用如附表二編號1 所示之行動電話聯繫，約定交易甲基安非他命之時間、地點後，丁○○於左列時間、地點，販賣500元之甲基安非他命予戊○○，而當場完成交易。 丁○○販賣第二級毒品，累犯，處有期徒刑拾年陸月。扣案如附表二編號一所示之物沒收；未扣案犯罪所得新臺幣伍佰元沒收，於全部或一部不能沒收或不宜執行沒收時，追徵其價額。   丁○○位於屏東縣○○鄉○○路000巷00號住處內   7（即原起訴書附表編號9） 甲○○ 109年11月25日19時許 甲○○先以水底寮全家便利商店之公共電話00-0000000（起訴書誤載為00-00000000，應予更正），於如附表三編號7所示之時間，與丁○○持用如附表二編號1 所示之行動電話聯繫，約定交易甲基安非他命之時間、地點後，丁○○於左列時間、地點，販賣1,000元之甲基安非他命予甲○○，而當場完成交易。 丁○○販賣第二級毒品，累犯，處有期徒刑拾年捌月。扣案如附表二編號一所示之物沒收；未扣案犯罪所得新臺幣壹仟元沒收，於全部或一部不能沒收或不宜執行沒收時，追徵其價額。   屏東縣枋寮鄉建興路與福東路之交岔路口附近東營小廟外   8（即原起訴書附表編號4） 戊○○ 109年11月27日19時許 戊○○先以其所持用之門號0000000000號行動電話，於如附表三編號8所示之時間，與丁○○持用如附表二編號1 所示之行動電話及另支門號0000000000號（起訴書漏未記載，應予補充）之行動電話聯繫，約定交易甲基安非他命之時間、地點後，丁○○於左列時間、地點，販賣1,000元之甲基安非他命予戊○○，而當場完成交易。 丁○○販賣第二級毒品，累犯，處有期徒刑拾年捌月。扣案如附表二編號一所示之物沒收；未扣案門號○○○○○○○○○○號行動電話壹支（含SIM卡壹枚）及犯罪所得新臺幣壹仟元均沒收，於全部或一部不能沒收或不宜執行沒收時，追徵其價額。   屏東縣○○鄉○○路0巷0號1樓中間套房   9（即原起訴書附表編號5） 戊○○ 109年11月29日21時許 戊○○先以其所持用之門號0000000000號行動電話，於如附表三編號9所示之時間，與丁○○持用如附表二編號1 所示之行動電話及另支門號0000000000號（起訴書漏未記載，應予補充）之行動電話聯繫，約定交易甲基安非他命之時間、地點後，丁○○於左列時間、地點，販賣1,000元之甲基安非他命予戊○○，而當場完成交易。 丁○○販賣第二級毒品，累犯，處有期徒刑拾年捌月。扣案如附表二編號一所示之物沒收；未扣案門號○○○○○○○○○○號行動電話壹支（含SIM卡壹枚）及犯罪所得新臺幣壹仟元均沒收，於全部或一部不能沒收或不宜執行沒收時，追徵其價額。   屏東縣枋寮鄉中山路2段之萬甲鄉檳榔攤旁   10（即原起訴書附表編號10） 甲○○ 109年12月10日18時30分許 甲○○先以水底寮全家便利商店之公共電話00-0000000（起訴書誤載為00-00000000，應予更正），於如附表三編號10所示之時間，與丁○○持用如附表二編號1 所示之行動電話聯繫，約定交易甲基安非他命之時間、地點後，丁○○於左列時間、地點，販賣500元之甲基安非他命予甲○○，而當場完成交易。 丁○○販賣第二級毒品，累犯，處有期徒刑拾年陸月。扣案如附表二編號一所示之物沒收；未扣案犯罪所得新臺幣伍佰元沒收，於全部或一部不能沒收或不宜執行沒收時，追徵其價額。   屏東縣枋寮鄉中華路與復興路圓環處之土地公廟外（起訴書僅記載中華路與復興路之圓環處，業經公訴察官當庭更正）   11（即原起訴書附表編號16） 乙○○ 109年12月10日20時許 乙○○先以枋寮醫院旁統一超商之公共電話00-0000000號（起訴書誤載為00-00000000，應予更正），於如附表三編號11所示之時間，與丁○○持用如附表二編號1 所示之行動電話聯繫，約定交易甲基安非他命之時間、地點後，丁○○於左列時間、地點，販賣500元之甲基安非他命予乙○○，而當場完成交易。 丁○○販賣第二級毒品，累犯，處有期徒刑拾年陸月。扣案如附表二編號一所示之物沒收；未扣案犯罪所得新臺幣伍佰元沒收，於全部或一部不能沒收或不宜執行沒收時，追徵其價額。   屏東縣枋寮鄉水底寮夜市   12（即原起訴書附表編號17） 乙○○ 109年12月14日19時許 乙○○先使用水底寮全家便利商店之公共電話00-0000000號（起訴書誤載為00-00000000，應予更正），於如附表三編號12所示之時間，與丁○○持用如附表二編號1 所示之行動電話聯繫，約定交易甲基安非他命之時間、地點後，丁○○於左列時間、地點，販賣1,000元之甲基安非他命予乙○○，而當場完成交易。 丁○○販賣第二級毒品，累犯，處有期徒刑拾年捌月。扣案如附表二編號一所示之物沒收；未扣案犯罪所得新臺幣壹仟元沒收，於全部或一部不能沒收或不宜執行沒收時，追徵其價額。   屏東縣枋寮鄉水底寮附近合作金庫外   13（即原起訴書附表編號18） 乙○○ 109年12月20日13時40分許 乙○○先以其所持用之門號0000000000號行動電話，於如附表三編號13所示之時間，與丁○○持用如附表二編號1 所示之行動電話聯繫，約定交易甲基安非他命之時間、地點後，丁○○於左列時間、地點，販賣500元之甲基安非他命予乙○○，而當場完成交易。 丁○○販賣第二級毒品，累犯，處有期徒刑拾年陸月。扣案如附表二編號一所示之物沒收；未扣案犯罪所得新臺幣伍佰元沒收，於全部或一部不能沒收或不宜執行沒收時，追徵其價額。   屏東縣枋寮鄉水底寮悟饕便當店外   14（即原起訴書附表編號19） 乙○○ 109年12月23日17時許 乙○○先以其所持用之門號0000000000號行動電話，於如附表三編號14所示之時間，與丁○○持用如附表二編號1 所示之行動電話聯繫，約定交易甲基安非他命之時間、地點後，丁○○於左列時間、地點，販賣500元之甲基安非他命予乙○○，而當場完成交易。 丁○○販賣第二級毒品，累犯，處有期徒刑拾年陸月。扣案如附表二編號一所示之物沒收；未扣案犯罪所得新臺幣伍佰元沒收，於全部或一部不能沒收或不宜執行沒收時，追徵其價額。   丁○○位於屏東縣○○鄉○○路000巷00號住處內   15（即原起訴書附表編號20） 乙○○ 109年12月25日19時許 乙○○先使用水底寮全家便利商店之公共電話00-0000000號（起訴書誤載為00-00000000，應予更正），於如附表三編號15所示之時間，與丁○○持用如附表二編號1 所示之行動電話聯繫，約定交易甲基安非他命之時間、地點後，丁○○於左列時間、地點，販賣1,000元之甲基安非他命予乙○○，而當場完成交易。 丁○○販賣第二級毒品，累犯，處有期徒刑拾年捌月。扣案如附表二編號一所示之物沒收；未扣案犯罪所得新臺幣壹仟元沒收，於全部或一部不能沒收或不宜執行沒收時，追徵其價額。   屏東縣枋寮鄉水底寮附近合作金庫外   16（即原起訴書附表編號11） 甲○○ 110年1月2日19時許 甲○○先以水底寮全家便利商店之公共電話00-0000000（起訴書誤載為00-00000000，應予更正），於如附表三編號16所示之時間，與丁○○持用如附表二編號1 所示之行動電話聯繫，約定交易甲基安非他命之時間、地點後，丁○○於左列時間、地點，販賣1,000元之甲基安非他命予甲○○，而當場完成交易。 丁○○販賣第二級毒品，累犯，處有期徒刑拾年捌月。扣案如附表二編號一所示之物沒收；未扣案犯罪所得新臺幣壹仟元沒收，於全部或一部不能沒收或不宜執行沒收時，追徵其價額。   屏東縣枋寮鄉建興路與福東路之交岔路口附近東營小廟外   17（即原起訴書附表編號12） 甲○○ 110年1月5日19時15分許 甲○○先以水底寮全家便利商店之公共電話00-0000000（起訴書誤載為00-00000000，應予更正），於如附表三編號17所示之時間，與丁○○持用如附表二編號1 所示之行動電話聯繫，約定交易甲基安非他命之時間、地點後，丁○○於左列時間、地點，販賣1,000元之甲基安非他命予甲○○，而當場完成交易。 丁○○販賣第二級毒品，累犯，處有期徒刑拾年捌月。扣案如附表二編號一所示之物沒收；未扣案犯罪所得新臺幣壹仟元沒收，於全部或一部不能沒收或不宜執行沒收時，追徵其價額。   屏東縣○○鄉○○路000號全家便利商店後方巷道(勝利路)   18（即原起訴書附表編號13） 甲○○ 110年1月9日9時15分許 甲○○先以水底寮全家便利商店之公共電話00-0000000（起訴書誤載為00-00000000，應予更正），於如附表三編號18所示之時間，與丁○○持用如附表二編號1 所示之行動電話聯繫，約定交易甲基安非他命之時間、地點後，丁○○於左列時間、地點，販賣1,000元之甲基安非他命予甲○○，而當場完成交易。 丁○○販賣第二級毒品，累犯，處有期徒刑拾年捌月。扣案如附表二編號一所示之物沒收；未扣案犯罪所得新臺幣壹仟元沒收，於全部或一部不能沒收或不宜執行沒收時，追徵其價額。   丁○○位於屏東縣○○鄉○○路000巷00號住處前   19（即原起訴書附表編號14） 丙○○ 110年1月10日12時22分許 丙○○先以其所持用門號0000000000號行動電話，於如附表三編號19中1.至2.所示之時間，與丁○○持用如附表二編號1所示之行動電話聯繫，約定見面之時間、地點後，丁○○於左列時間、地點，販賣1,000元之甲基安非他命予丙○○，並僅交付未足量之甲基安非他命予丙○○，擬事後再補足足量之甲基安非他命予丙○○，而丙○○則賒欠款項未給付價金。 丁○○販賣第二級毒品，累犯，處有期徒刑拾年陸月。扣案如附表二編號一所示之物沒收。   丁○○位於屏東縣○○鄉○○路000巷00號住處內   20（即原起訴書附表編號6） 戊○○ 110年2月20日18時許 丁○○將甲基安非他命置於如附表二編號2所示之物內，戊○○於左列時間、地點，見狀即自行取之施用，丁○○以此方式無償轉讓甲基安非他命予戊○○。 丁○○犯轉讓禁藥罪，累犯，處有期徒刑肆月。扣案如附表二編號二所示之物沒收。   丁○○位於屏東縣○○鄉○○路000巷00號之住處內   
附表二：
編號 物品 數量 備註  1 行動電話 1支 1.門號0000000000號，含SIM卡1枚。 2.丁○○所有，供為如附表一編號1至19所示之販賣毒品聯絡所用之工具，依毒品危害防制條例第19條第1項規定沒收。  2 玻璃球吸食器 1組 1.初步檢驗結果：呈甲基安非他命陽性反應。（屏東縣警察局枋寮分局查獲毒品初步檢驗報告單，警卷第63頁） 2.丁○○所有，供為如附表一編號20所示之轉讓禁藥所用之工具，依刑法第38條第1項規定沒收。 
附表三：
編號 犯罪事實 通訊監察譯文 1（即原起訴書附表編號1） 如附表一編號1所示 1.109年8月11日11時19分36秒門號0000000000號（戊○○）撥打予門號0000000000號（丁○○） 戊○○：喂。 丁○○：喂。 戊○○：大哥你有上班嗎？ 丁○○：沒有。 戊○○：那你在家幹麼？ 丁○○：看電視，躲颱風啊… 戊○○：我跟你講…哥… 丁○○：啊？ 戊○○：你那裡有「工具」嗎？ 丁○○：什麼「工具」啊？ 戊○○：我講這樣子你還聽不懂哦？ 丁○○：哦…嗯  戊○○：你有嗎？ 丁○○：有啊。 戊○○：有…那就拿…拿…因為我的「工具」掉下去，沒了。 丁○○：哦… 戊○○：…嗯，你那裡有是嗎？ 丁○○：可以借你而已…因為我…我… 戊○○：借…馬上用完啦… 丁○○：欸…不然我還要跟人家拿「那顆」…「那支」…「鉗子」…那天人家借走了，我不知道他用好了沒有，我還要去找他… 戊○○：哦…是哦…因為我的「工具」掉下去壞掉了… 丁○○：好啦。 戊○○：我才會問看看你那裡有沒有。 丁○○：我問看看啦。 戊○○：啊你「還有沒有啦」？啊？哥阿？ 丁○○：「工具」嗎？ 戊○○：對啦，「工具」，啊你順便「拿一罐」…「拿一罐」來啦… 丁○○：「一罐保力達」嗎？ 戊○○：對啦。 丁○○：好。 戊○○：好，恩恩。 2.109年8月11日11時48分32秒門號0000000000號（戊○○）撥打予門號0000000000號（丁○○） 丁○○：喂？ 戊○○：喂。 丁○○：妳剛剛有打來嗎？妳剛剛不是打給我嗎？ 戊○○：對啊。 丁○○：對啊，我沒有接到啊。 戊○○：哦，啊你在哪裡？ 丁○○：我現在剛要出門而已。 戊○○：哦，好啊。 丁○○：好。 3.109年8月11日12時12分52秒門號0000000000號（戊○○）撥打予門號0000000000號（丁○○） 戊○○：喂。 丁○○：喂 戊○○：因為我兒子…他現在還在我這裡…住在我那間…啊我在電信局旁邊這裡等你好了。 丁○○：好啊好啊，我馬上到了。 戊○○：好。 丁○○：嗯。 （偵卷第301-302頁） 2（即 原起訴書附表編號7） 如附表一編號2所示 109年11月10日19時32分35秒00-0000000（甲○○）撥打予0000000000（丁○○） 甲○○：喂。 丁○○：喂？ 甲○○：喂，啊過來「喝兩杯」，我請你啊。喂？ 丁○○：我現在人在外面，我回去…哦… 甲○○：哦…你回來的時候嗎？ 丁○○：對啊，我人在外面。 甲○○：啊啊…要在我家旁邊那個廟旁邊喝就好啦。 丁○○：我回去再去找你啦。因為我回去還要再等一下啦。 甲○○：哦。好啦，好好。 （偵卷第31頁） 3（即原起訴書附表編號2） 如附表一編號3所示  1.109年11月11日19時21分50秒0000000000（戊○○）撥打予0000000000（丁○○） 戊○○：喂。 丁○○：喂。 戊○○：我那口子叫你過來啦。 丁○○：我知道啊，他有跟我講。 戊○○：嗯，好啦。 丁○○：好。 戊○○：嗯。 2.109年11月11日20時25分7秒0000000000（戊○○）撥打予0000000000（丁○○） 丁○○：喂？ 戊○○：你在哪裡？二郎沒啊，我剛剛在洗澡啊。 戊○○：阿哥，我跟你講哦… 丁○○：嗯？ 戊○○：呃…你過來的時候哦… 丁○○：嗯？ 戊○○：你… 丁○○：啊，等一下等一下，我等一下打給妳我打給妳。 戊○○：啊現在…我就我就傳簡訊給你看。 丁○○：免啦，我打給妳啦，我打給妳。 戊○○：哦。 3.109年11月11日20時26分0秒0000000000（丁○○）撥打予0000000000（戊○○） 戊○○：喂？ 丁○○：嗯。 戊○○：這可以講嗎？ 丁○○：妳講啊。 戊○○：那…欸…拿一個「半的」哦。 丁○○：哦，好啦。 戊○○：哦…（口齒不清）一個「一個」還有一個「半的」就好。 丁○○：就那天講的那樣嗎？哦…我聽有…我聽有我聽有…好啦。 戊○○：嗯。 丁○○：好啊。 （偵卷第23-24頁） 4（即原起訴書附表編號8） 如附表一編號4所示 1.109年11月14日22時0分58秒市話00-0000000號（甲○○）撥打予門號0000000000號（丁○○） 甲○○：喂。 丁○○：還在喝是嗎？ 甲○○：對啦，還在喝啦。 丁○○：我在朋友這裡烤肉…真是的… 甲○○：吼…被三、四個灌得… 丁○○：有哦？ 甲○○：恩…啊我…我還在這裡耶… 丁○○：好啦…我等一下…等一下…因為我現在還沒回去啦…現在還在…現在還在朋友這裡耶… 甲○○：過來…過來…不然你也先過來一下… 丁○○：吼…你娘…一趟路很遠…我趕回去我就沒再來啦…我就想說等一下回去再去找你就好啦。 甲○○：啊？ 丁○○：你在哪裡啦？ 甲○○：我現在在全家… 丁○○：啊你等一下要去…你在哪裡喝啊？ 甲○○：那個啦…榕仔腳的土地公伯那裡啦… 丁○○：好啦好啦好啦…吼… 甲○○：啊？ 丁○○：對啦…等一下啦…我騎去那裡要一下子啦… 甲○○：對啊…哦…哦…哦… 丁○○：嗯。 甲○○：好好好好好… 2.109年11月14日22時27分18秒市話00-0000000號（甲○○）撥打予門號0000000000號（丁○○） 甲○○：喂。 丁○○：怎樣？ 甲○○：ㄟ…現在移過去那個…我家旁邊那間東營伯那裡啊 … 丁○○：我要過去了啦。 甲○○：對啊。啊現在移攤過去在東營伯那裡啊。 丁○○：好啦。 甲○○：好嗎？哦？ 丁○○：好。 甲○○：好好好好好。 （偵卷第32頁） 5（即原起訴書附表編號15） 如附表一編號5所示 109年11月19日21時27分57秒門號0000000000號（丁○○）撥打予門號0000000000號（乙○○） 乙○○：喂…我剛好要密你… 丁○○：哦…好啦，你要過來我等你啦。 乙○○：啊？ 丁○○：你現在過來，我等你… 乙○○：好好好。 （偵卷第301-302頁） 6（即原起訴書附表編號3） 如附表一編號6所示 109年11月22日18時13分49秒門號0000000000號（戊○○）撥打予門號0000000000號（丁○○） 丁○○：喂？ 戊○○：哥你在家嗎？ 丁○○：啊？ 戊○○：你在家是嗎？ 丁○○：嗯。 戊○○：哦，我過去找你好了。可以過去找你嗎？ 丁○○：啊？ 戊○○：可以過去找你嗎？ 丁○○：好啊。 戊○○：嗯。 （偵卷第25頁） 7（即原起訴書附表編號9） 如附表一編號7所示 109年11月25日18時41分11秒市話00-0000000號（甲○○）撥打予門號0000000000號（丁○○） 甲○○：喂？喂？喂？ 丁○○：喂。 甲○○：啊你那天…那天…那天人家去「幫你工作」…你「工錢」沒有發給人家。人家…「一千」啊…你不是說請他「一千」嗎？ 丁○○：對啊。 甲○○：嗯啊…啊現在我跟他說叫他在「東營伯」那邊等啦。 丁○○：叫我拿過去給他是嗎？ 甲○○：對啦…對啦… 丁○○：不過先讓我放屎放一下好不好？ 甲○○：好啦好啦。 丁○○：我肚子很痛啦。 甲○○：好啦好好好。 （偵卷第33頁） 8（即原起訴書附表編號4） 如附表一編號8所示 1.109年11月27日18時36分49秒0000000000（丁○○）撥打予0000000000（戊○○） 戊○○：喂。 丁○○：嗯，怎樣？ 戊○○：等一下過來啊 丁○○：好啦。 戊○○：嗯。 2.109年11月27日18時39分5秒0000000000（戊○○）撥打予0000000000（丁○○） 戊○○：喂。 丁○○：怎樣？ 戊○○：我…提一些「保力達」過來… 丁○○：好啦。 戊○○：嗯。 （偵卷第25-26頁） 9（即原起訴書附表編號5） 如附表一編號9所示 1.109年11月29日10時38分48秒0000000000（丁○○）撥打予0000000000（戊○○） 戊○○：喂？喂。 丁○○：妳打給我嗎？ 戊○○：哦，你在家哦？要不要去釣魚？ 丁○○：啊？ 戊○○：要去釣魚嗎？ 丁○○：要去哪釣啊？ 戊○○：要去哪裡釣？海鷗？還是要去哪？ 丁○○：要下午我才有辦法哦，我等一下還要載小孩子… 戊○○：哦哦哦。 丁○○：對啊。 戊○○：哦。 丁○○：妳們在哪裡釣？ 戊○○：我再打給你。 丁○○：好啊。 戊○○：要打哪一支給你？ 丁○○：妳們看在哪裡釣在打給我，打…兩支都可以打，最好是打這支啦… 戊○○：好啦，好好好… 丁○○：哦好。 戊○○：好。 丁○○：嗯。 2.109年11月29日14時28分41秒0000000000（戊○○）撥打予0000000000（丁○○） 戊○○：喂。 丁○○：喂？ 戊○○：我們在橋下這裡啊。 丁○○：哪裡橋下？ 戊○○：港口的這橋下…橋下啊… 丁○○：妳說那個利水橋哦？ 戊○○：對啊，剛好在這個橋這裡啊。 丁○○：利水橋？ 戊○○：對啊…港口…港口出來這個有沒有？ 丁○○：嗯。 戊○○：啊這個橋這裡啊。 丁○○：喊，好啊。 戊○○：嗯。 3.109年11月29日16時45分18秒0000000000（戊○○）撥打予0000000000（丁○○） 戊○○：喂，你在哪裡？你在哪裡？ 丁○○：我回來…我在家耶。 戊○○：你…你剛回去哦？ 丁○○：對啊。 戊○○：哦…我還在這邊釣耶…我在那個…我在那個…你知道漁會嗎？ 丁○○：漁會我知道啊。 戊○○：我在它的後面這裡…後面人家在修船這裡啊…哦…這裡魚很多耶。 丁○○：哪裡啊？妳說那個…公園那裡哦？ 戊○○：不是這個公園啦…這個啊…還沒進去港口不是有個橋… 丁○○：哦…我知道了…妳是說外面那裡嗎？ 戊○○：漁會…漁會這裡啊… 丁○○：哦，我知道了我知道了，外面那裡就對了啦。 戊○○：對，對，我就在人家修船這裡。 丁○○：好啦，我等一下再過去。好。 戊○○：好。 4.109年11月29日20時5分8秒0000000000（丁○○）撥打予0000000000（戊○○） 丁○○：喂？ 戊○○：我在家啊。 丁○○：哦，好啦…我以為妳還在釣…我走不開啦，歹勢啦…我沒有過去啦… 戊○○：哦，那我過去找你？可以過去你那裡嗎？ 丁○○：妳要過來嗎？ 戊○○：對。 丁○○：不然妳等一下過來好了啦… 戊○○：好好好…嗯… 丁○○：等一下啊…等一下哦… 戊○○：嗯，嗯。 丁○○：哦。 5.109年11月29日20時38分29秒0000000000（丁○○）撥打予0000000000（戊○○） 戊○○：喂？ 丁○○：喂，妳什麼時候要過來？ 戊○○：你在忙？ 丁○○：啊？ 戊○○：你在忙哦？ 丁○○：沒啦，我哪有在忙？我是想說等一下…不知道妳要等到什麼時候… 戊○○：沒關係啊，我等你啊。 丁○○：我好了。 戊○○：那還是你現在過來？ 丁○○：妳不是說妳要過來？ 戊○○：啊你說你要過來，所以我就沒有要過去了啊。 丁○○：沒有啦…妳不是要過來？妳過來啦。 戊○○：好好好。 丁○○：好嗎？ 戊○○：哦。 丁○○：啊我來去那個…那個你知道那個那裡…那個哈囉快餐妳知道嗎？ 戊○○：哪裡啊？ 丁○○：知道嗎？ 戊○○：哪裡啊？ 丁○○：哈囉快餐啊，在那個…車站牌那裡啊… 戊○○：那個…你說那個… 丁○○：就萬甲鄉…萬甲鄉三角窗妳知道嗎？ 戊○○：我不知道啦…你說萬甲鄉檳榔攤那個哦？ 丁○○：對對對對… 戊○○：你說在路邊那個嘛？ 丁○○：對啊，在那個三角窗那個有沒有？剛好兩線道來相接那個有沒有？ 戊○○：嗯… 丁○○：妳知道嗎？ 戊○○：我不知道啦… 丁○○：萬甲鄉咧？ 戊○○：對啊，你說萬甲鄉檳榔攤咩… 丁○○：對啊，妳知道嗎？ 戊○○：隔壁哦？ 丁○○：沒有啦，那裡你知道嗎？ 戊○○：就水底寮路啊…萬甲鄉檳榔攤嘛… 丁○○：對啊。 戊○○：嗯，我知道啊。 丁○○：我在那裡等妳好了。 戊○○：哦… 丁○○：嗯。 （偵卷第27-29頁） 10（即原起訴書附表編號10） 如附表一編號10所示 109年12月10日 17時30分25秒00-0000000（甲○○）撥打予0000000000（丁○○） 丁○○：喂？ 甲○○：喂，啊下班過來「喝兩杯」啊… 丁○○：哦，好啦，等我整理完啦，好不好，等一下？ 甲○○：榕阿腳啦…榕阿腳啊… 丁○○：等我整理完啦… 甲○○：還沒去載小孩…晚點再去載啦…先過來榕阿腳「喝兩杯」啦… 丁○○：不行啦，要先去載啦…不然到時… 甲○○：啊？ 丁○○：要先去載啦。 甲○○：啊載回來幾點了啊？ 丁○○：六點…差不多六點多…六點十分左右吧。 甲○○：差不多六點十分是嗎？ 丁○○：對啊。 甲○○：那我去換機油啦。 丁○○：好啦。 甲○○：我去換機油，榕阿腳那裡哦。 丁○○：哦。 甲○○：哦。 丁○○：好啊。 甲○○：好好好好好。 （偵卷第34頁） 11（即原起訴書附表編號16） 如附表一編號11所示 109年12月10日19時41分32秒00-0000000（乙○○）撥打予0000000000（丁○○） 乙○○：喂。 丁○○：喂？ 乙○○：在家？ 丁○○：啊？ 乙○○：我說在家嗎？ 丁○○：沒有啊。 乙○○：啊，是哦。 丁○○：對啊。 乙○○：啊… 丁○○：在夜市啊。 乙○○：你在夜市哦？ 丁○○：嗯。 乙○○：啊你等一下就回家了嗎？ 丁○○：逛夜市吧。 乙○○：哦，好，那我過去找你好了。 丁○○：嗯。 乙○○：哦。 （偵卷第35頁） 12（即原起訴書附表編號17） 如附表一編號12所示 109年12月14日18時56分14秒00-0000000（乙○○）撥打予0000000000（丁○○） 乙○○：喂？喂？欸，哥。 丁○○：嗯。 乙○○：你…我要那個「兩兩斤…兩斤半…半斤蝦」。 丁○○：嗯。 乙○○：然後在那個銀行這裡等你。 丁○○：嗯。 乙○○：我這邊喝酒。 （偵卷第36頁） 13（即原起訴書附表編號18） 如附表一編號13所示 109年12月20日13時31分28秒0000000000（丁○○）撥打予0000000000（乙○○） 丁○○：喂？ 乙○○：嘿我在這裡啊。 丁○○：哦，沒有啊，我剛剛在那裡沒看到你啊。我在那個… 乙○○：沒有，我說十分鐘打給我…因為我… 丁○○：對啦，你…你那個…過來那個悟餐你知道嗎？ 乙○○：哪裡？  丁○○：悟餐啊。 乙○○：悟湯？ 丁○○：對啊，就在那個南下的SEVEN這邊啊。 乙○○：哦，好好好。 丁○○：南下的SEVEN再過來這邊，就看到了。 乙○○：哦，啊？ 丁○○：你南下的SEVEN再過來就看到了啦。 乙○○：哦，好。 （偵卷第40頁） 14（即原起訴書附表編號19） 如附表一編號14所示 1.109年12月23日16時18分25秒0000000000（丁○○）撥打予0000000000（乙○○） 乙○○：喂？ 丁○○：你來了嗎？你先不要來好不好？ 乙○○：為什麼？ 丁○○：對啊，外面有人在那個工作，先不要來啦。 乙○○：還是…你到那個土地銀行那邊等我？ 丁○○：哦…好啦好啦好… 乙○○：好…我快到了耶… 2.109年12月23日16時45分11秒0000000000（乙○○）撥打予0000000000（丁○○） 丁○○：喂？ 乙○○：你…你摩托車是不是旁邊的那個巷子這裡？ 丁○○：對啊。 乙○○：過來啊。 丁○○：哦，好啦。啊因為他…還在等我沒辦法去…我上出去他…咳…再等我一下啦… 乙○○：哦，我在這邊等很久了耶… 丁○○：好啦，我先去看看 3.109年12月23日16時51分4秒0000000000（丁○○）撥打予0000000000（乙○○） 乙○○：喂。 丁○○：喂，好啦，啊你過來…正常…正常過來就好了…你不要…車子就騎過來就好了。 乙○○：哦… （偵卷第41頁） 15（即原起訴書附表編號20） 如附表一編號15所示 109年12月25日18時27分25秒00-0000000（乙○○）撥打予0000000000（丁○○） 乙○○：喂？喂… 丁○○：啊？ 乙○○：哥… 丁○○：啊？ 乙○○：那個幫我買「兩張刮刮樂」好不好？那個…兩張「五百」的。 丁○○：哦。 乙○○：那個土地銀行哦。 丁○○：嗯。 乙○○：現在嗎？ 丁○○：嗯。 乙○○：好。 （偵卷第42頁） 16（即原起訴書附表編號11） 如附表一編號16所示 110年1月2日17時36分06秒00-0000000（甲○○）撥打予0000000000（丁○○） 甲○○：喂，逗陣的，你那裡有沒有甲苯？ 丁○○：甲苯？沒有耶。 甲○○：沒哦？ 丁○○：對啊。 甲○○：哦…我在家油漆啦… 丁○○：啊我又沒有甲苯…那個要去找油漆的看有沒有… 甲○○：啊…啊你在忙嗎？要…要… 丁○○：沒有，我等一下要載小孩子出去。 甲○○：等下要載小孩子出去哦？ 丁○○：對啊。怎樣？你先油漆啦… 甲○○：啊？ 丁○○：你先油漆啦。 甲○○：嗯。啊啊啊…你先先先…先過來…過來…過來那個東營伯那裡一趟好不好？我…我跟你講一下…那個…工…「工作」的…人家「兩、三個」… 丁○○：好啦好啦好啦。 甲○○：啊？好不好？ 丁○○：哦… 甲○○：哦，好好好好… （偵卷第35頁） 17（即原起訴書附表編號12） 如附表一編號17所示 110年1月5日19時11分53秒00-0000000（甲○○）撥打予0000000000（丁○○） 甲○○：喂？喂？喂…啊都電話響那麼久都沒接… 丁○○：沒有啦…我在騎機車啦。 甲○○：哦…我要拿「工錢」過去給你啦，那天你帶「兩個」…帶「兩個工」過來做那個啊… 丁○○：你在哪裡啊？ 甲○○：啊我現在在全家，我這時… 丁○○：那你在那裡等我就好了。 甲○○：啊？ 丁○○：你在那裡等我，我騎過去。 甲○○：哦…對啊… 丁○○：好啦。 甲○○：好好好好好好… （偵卷第36頁） 18（即原起訴書附表編號13） 如附表一編號18所示 110年1月9日9時12分4秒00-0000000（甲○○）撥打予0000000000（丁○○） 甲○○：喂？喂？喂？啊你那天…你那聲音很小聲啊。聽不太到耶… 丁○○：現在咧？ 甲○○：現在這樣好…這樣好…那天一個囝仔你叫他去工作有沒有？啊你有沒有叫他啦？ 丁○○：沒啊…我這陣子休息啊。 甲○○：啊「工錢」…「工錢」…「工錢」啊啊啊啊沒有發給他，你那天在那裡油漆那個啊…啊現在跑來我家在問看看你家在哪裡啦…我跟他說你等我你等我…我來聯絡我跟他講… 丁○○：哦… 甲○○：對啊…啊你那天叫他去你家油漆的那個哦…對啊…啊要過…過去東營伯那裡還是怎樣？ 丁○○：不然你騎過來啦。 甲○○：好啦，我騎過去你那裡啊。 丁○○：嗯。 甲○○：好，OKOKOK… （偵卷第37頁） 19（即原起訴書附表編號14） 如附表一編號19所示 1.110年1月10日9時19分35秒0000000000（丁○○）撥打予0000000000（丙○○） 丙○○：喂喂？ 丁○○：喂喂…啊你… 丙○○：我剛好在水底寮耶… 丁○○：你在水底寮？ 丙○○：我在（模糊地名）這裡…你走出來加水站這裡，快點… 丁○○：加水站那裡嗎？ 丙○○：對，我現在要騎過去了，我帶我的人過來…哦… 丁○○：哦，好啊好啊… 丙○○：哦。 2.110年1月10日12時21分39秒0000000000（丙○○）撥打予0000000000（丁○○） 丁○○：喂？喂？ 丙○○：（模糊語音） 丁○○：你在哪裡啊？ 丙○○：你家啊… 丁○○：我我我在樓…我我我開門啊… 丙○○：嗯。 3.110年1月10日16時1分53秒0000000000（丙○○）撥打予0000000000（丁○○） 丙○○：喂。 丁○○：喂？ 丙○○：啊？ 丁○○：啊啊啊有沒有啊？ 丙○○：欸… 丁○○：啊？ 丙○○：有啦，啊我回去家裡啦。 丁○○：你怎麼跑回家去？ 丙○○：對啊…我回來我們的廟吃個東西。 丁○○：哦…啊有嗎？有確定嗎？ 丙○○：有啦有啦…我等一下就騎去你家找你啦… 丁○○：好啊，快一點，我在等你，我要叫人過來了… 丙○○：好啦 4.110年1月10日16時40分0秒0000000000（丙○○）撥打予0000000000（丁○○） 丁○○：喂？喂？ 丙○○：你在家是嗎？ 丁○○：對啊，我才剛走進來而已。 丙○○：啊我在你家外面啊，我家的神轎到了…你開門啊… 丁○○：哦，好啊。 丙○○：好… 5.110年1月10日18時10分0秒0000000000（丁○○）撥打予0000000000（丙○○） 丙○○：喂，啊我剛弄好，啊你在哪裡？你在你家嗎？ 丁○○：我在家外面啊… 丙○○：好好好好好…我過去我過去… 6.110年1月10日22時25分54秒0000000000（丙○○）撥打予0000000000（丁○○） 丁○○：喂。 丙○○：啊你在哪裡？ 丁○○：在家啊…阿娘喂…啊你真正吼… 丙○○：我…我手機剛才不知道掉去哪…結果找到…掉在我那台小牛… 丁○○：懶趴啦…不知道掉去哪裡還找得到？啊現在咧？你快出來… 丙○○：啊掉在…掉在大轎裡面…幹恁娘啊…我現在在家啊，我們剛回來啊… 丁○○：啊是…是…是處理有沒有啊？吼… 丙○○：「一張」而已啊… 丁○○：「一張」而已…啊你有辦法出來嗎？ 丙○○：我現在在我家這裡…我就是又有喝酒…等一下要去…要回來…我們這裡警察很多，等一下又被攔… 丁○○：那麼…這樣沒辦法過來，不然你這樣子好不好？ 丙○○：啊？ 丁○○：因為我現在沒辦法下去了…這樣子你…你… 丙○○：不然等一下…我想一下…我想想看…我… 丁○○：吼…你不要再想了啦你 丙○○：我叫人開車載我上去啦… 丁○○：你要有確定你再講，不然我等你不知道要等到何時… 丙○○：啊對啊…啊… 丁○○：啊你現在就是不確定啊… 丙○○：有確定啊…我就跟你說我這裡「一張」而已…對不對？ 丁○○：嗯？ 丙○○：啊我現在看我朋友…我叫他載我上去好了… 丁○○：啊他有確定會載你上來嗎？ 丙○○：會啦…不然我也想辦法飛上去… 丁○○：好啦好啦…快一點啦… 7.110年1月10日22時34分41秒0000000000（丙○○）撥打予0000000000（丁○○） 丁○○：喂？ 丙○○：怎樣？ 丁○○：喂…我內獅那個…剛剛打電話給我…他要上來…那麼我等一下有沒有…等一下叫他要下去的時候順便拿過去給你好了… 丙○○：好啊，啊錢要寄給誰啊？ 丁○○：錢那個…你幫我…代碼你會不會買啊？ 丙○○：會啊，我很厲害哦…喊…恁爸輸快三十萬了哦… 丁○○：幹恁娘…你再講大聲一點…你幫我買啦…等一下他拿過去哪裡？加祿…這樣子他也沒辦法打給你耶…他到加祿我打給你…你再出來… 丙○○：你叫他去加祿…叫他加祿國小那裡等我…他如果到那裡…他打給你你再打給我… 丁○○：那你就要馬上過去耶… 丙○○：我知道啊… 丁○○：那我還要等他來啊…等一下啦…不過要再等一下耶…他要等他上來…上來再下去這樣子耶… 丙○○：不然…啊他現在要上去了是嗎？ 丁○○：他說他要過來找我了啊…他過來我不知道要多久…差不多二、三十分鐘吧… 丙○○：你問他大概要多久啊？ 丁○○：好啊… 丙○○：他大概多久啊？ 丁○○：我不知道…反正等一下他到了再回去…就那個時候…我就打給你了… 丙○○：好啊…啊你給我…你飯給我多裝幾碗…我等一下去旁邊等…我們這裡等看看…吼… 丁○○：好啦… 丙○○：對啊… 丁○○：代碼你會買哦？ 丙○○：很厲害…我很厲害…你馬上來我馬上幫你繳… 丁○○：好啦…啊我傳給你就好了… 丙○○：好啊…啊我…因為我旁邊的蜂…蜂哇哇哇哇這樣…哦不然…幹恁娘…哦… 丁○○：好啦…好啦… 丙○○：啊星期二、三好不好？那保險的來我就…我就是還欠你五千就對了… 丁○○：對啊。 丙○○：哦…這樣子吧… 丁○○：好啦好啦… 丙○○：好好好好… （偵卷第43-45頁） 
附表四：
編號 通訊監察譯文  1 109年11月16日18時24分26秒0000000000（丁○○）撥打予0000000000（乙○○） 乙○○：喂。 丁○○：喂…你…那個…你騎去拿一下好不好？我肚子很痛啊。 乙○○：哦，好。 丁○○：哦，好。  2 109年11月24日21時12分46秒0000000000（丁○○）撥打予00-0000000（乙○○） 乙○○：喂？喂，哥。 丁○○：嗯。 乙○○：去找你哦。 丁○○：哦哦… 乙○○：啊？ 丁○○：嗯。 乙○○：好。  3 109年11月27日0時4分35秒0000000000（丁○○）撥打予00-0000000（乙○○） 乙○○：喂。 丁○○：幹麼？ 乙○○：喂，哥哥，我們昨天不是有喝剩下的那個百威啤酒？ 丁○○：嗯。 乙○○：順便拿兩罐出來。 丁○○：我…我…我知道…我有幫你拿出來。 乙○○：好好好…啊我到了耶…我到了耶。 丁○○：哦，我在等你幫忙提，我自己就提不動，快點。 乙○○：好…好…  4 109年12月8日15時54分33秒0000000000（丁○○）撥打予00-0000000（乙○○） 丁○○：喂。 乙○○：喂。在家嗎？ 丁○○：呃：那個外面耶。 乙○○：啊…是哦…啊你什麼時候回家？ 丁○○：呃…等一下就回去了，差不多還要一個小時才會到家哦。 乙○○：那麼久哦？ 丁○○：對啊，你在哪裡啊？ 乙○○：我在潮州，我要回去了。 丁○○：哦，我在屏東，我也要回去了。 乙○○：你在屏東哦？ 丁○○：對啊，我剛要回去而已啊。 乙○○：哦，好。 丁○○：好啦。  5 110年1月11日14時10分50秒0000000000（丁○○）撥打予00-0000000（乙○○） 乙○○：喂？ 丁○○：怎樣？ 乙○○：喂？ 丁○○：喂。 乙○○：哥，你在哪裡？ 丁○○：新龍村啊。 乙○○：在新龍村哪裡？ 丁○○：那個柑仔路那邊… 乙○○：哦…去找你哦… 丁○○：好啦。  6 110年1月17日16時20分27秒0000000000（丁○○）撥打予00-0000000（乙○○） 乙○○：喂。 丁○○：喂。 乙○○：哥，要去哪裡找你？ 丁○○：嗯…啊你過來那個好了啦… 乙○○：哪…哪裡？ 丁○○：在銀行那邊好了啦… 乙○○：啊？ 丁○○：銀行那邊啊… 乙○○：哪裡？ 丁○○：銀行… 乙○○：屏郎？ 丁○○：銀行啦… 乙○○：聽不懂… 丁○○：我說那個土銀那邊啊… 乙○○：哦…好…那你現在過去哦… 丁○○：好啦… 乙○○：哦。  7 1.110年1月17日20時25分25秒0000000000（丁○○）撥打予00-0000000（乙○○） 乙○○：喂。 丁○○：喂？ 乙○○：哥，你在哪裡了？ 丁○○：欸…水底寮啊。 乙○○：水底寮哦？那我現在…你…土銀嗎？還是去你家？ 丁○○：欸…嘖…你…那個好了啦…土銀好了啦… 乙○○：土銀哦？ 丁○○：對啊，我等一下回去啊。 乙○○：哦，好，好…會很久嗎？ 丁○○：不會啦。 乙○○：好… 2.110年1月17日20時50分22秒0000000000（丁○○）撥打00-0000000（乙○○） 丁○○：喂？ 乙○○：喂，哥，你還沒有來哦？ 丁○○：我在這邊啊，我沒有看到你啊… 乙○○：好，我我…跑來打電話，因為他一直在打電話… 丁○○：好好好…趕快過來。 乙○○：好。